臺灣雲林地方法院刑事判決　　　　　　　100年度易字第303號
公　訴　人　臺灣雲林地方法院檢察署檢察官
被　　　告　湯智超
　　　　　　黃健瑋
選任辯護人　簡承佑律師
　　　　　　張育誠律師
被　　　告　張綾芝
　　　　　　簡靖哲
　　　　　　黃煒智
　　　　　　黃健益
　　　　　　洪偉凡
　　　　　　潘鴻齡
上列被告因詐欺案件，經檢察官提起公訴（100 年度偵字第621
號）及移送併辦（100 年度偵字第3929號、第7710號），嗣因被
告就被訴事實為有罪之陳述，經本院裁定適用簡式審判程序審理
，判決如下：
    主    文
湯智超共同犯如附表一編號1.至9.所示之詐欺取財罪，均累犯，
各處如附表一編號1.至9.所示之刑（含主刑及從刑），應執行有
期徒刑年，扣案如附表五編號1.至9.所示之物，均沒收之。
黃健瑋共同犯如附表一編號1.至8.所示之詐欺取財罪，各處如附
表一編號1.至8.所示之刑（含主刑及從刑），應執行有期徒刑貳
年月，扣案如附表五編號1.至8.所示之物，均沒收之。
張綾芝共同犯如附表一編號5.至7.所示之詐欺取財罪，各處如附
表一編號5.至7.所示之刑（含主刑及從刑），應執行有期徒刑壹
年月。緩刑肆年，並應於本判決確定之翌日起年內，依執行
檢察官之命令，向指定之政府機關、政府機構、行政法人、社區
或其他符合公益目的之機構或團體，提供貳佰肆拾小時之義務勞
務；緩刑期間內付保護管束。扣案如附表五編號1.至8.所示之物
，均沒收之。
簡靖哲共同犯詐欺取財罪，處有期徒刑伍月，如易科罰金，以新
臺幣壹仟元折算壹日。扣案如附表五編號1.至4.及5.至7.所示之
物，均沒收之。
黃煒智共同犯詐欺取財罪，處有期徒刑柒月。緩刑貳年，並於判
決確定後陸個月內向公庫支付新臺幣萬元。且應於本判決確定
之翌日起壹年內，依執行檢察官之命令，向指定之政府機關、政
府機構、行政法人、社區或其他符合公益目的之機構或團體，提
供貳佰肆拾小時之義務勞務；緩刑期間內付保護管束。扣案如附
表五編號1.至3.及9.所示之物，均沒收之。
黃健益共同犯如附表一編號2.至3.及7.至8.所示之詐欺取財罪，
各處如附表一編號2.至3.及7.至8.所示之刑（含主刑及從刑），
應執行有期徒刑壹年玖月。緩刑伍年，黃健益並應自民國壹佰年
拾壹月拾伍日起至壹佰零壹年肆月拾伍日止，於每月拾伍日按月
給付新臺幣壹萬元予被害人謝璧霞，如有壹期不履行，則視為全
部到期。且應於本判決確定之翌日起肆年內，依執行檢察官之命
令，向指定之政府機關、政府機構、行政法人、社區或其他符合
公益目的之機構或團體，提供貳佰肆拾小時之義務勞務；緩刑期
間內付保護管束。扣案如附表五編號1.至3.及5.至8.所示之物，
均沒收之。
洪偉凡共同犯詐欺取財罪，處有期徒刑柒月。扣案如附表五編號
1.至3.及5.至8.所示之物，均沒收之。
潘鴻齡幫助犯詐欺取財罪，處有期徒刑月，如易科罰金，以新
臺幣壹仟元折算壹日。
    事    實
一、湯智超前因強盜等案件，經臺灣板橋地方法院以92年度訴字
    第2242號判處有期徒刑7 年10月確定，於民國99年10月18日
    因保護管束期滿而其假釋未經撤銷，以已執行完畢論。詎其
    不知悔改，竟於99年10、11月間，透過綽號「九哥」、「叔
    仔」（臺語）之洪文吉引介，加入在大陸地區從事跨兩岸詐
    騙之「阿哲」集團，並於99年11月20日出境前往大陸廈門，
    與姓名年籍不詳綽號「阿哲」之成年男子即詐騙集團主嫌謀
    議，約定由湯智超在臺灣擔任「簿子頭」角色，負責收購人
    頭帳戶，再交由具有犯意聯絡擔任所謂「車手頭」角色之黃
    健瑋（先前曾與阿哲合作，共同詐騙）夥同其他車手至銀行
    「試車」，確認人頭帳戶證件齊全、密碼相符可以正常提領
    後，黃健瑋再通知阿哲該帳戶名稱及帳號，供阿哲由大陸地
    區撥打越洋電話向不特定之臺灣民眾詐騙，使被騙民眾將款
    項匯入湯智超收集之人頭帳戶。迨詐得被騙民眾款項後，阿
    哲立即通知黃健瑋之同夥進入銀行臨櫃提領，並匯往阿哲指
    定之其他帳戶。謀議定案後，湯智超即於99年11月23日返回
    臺灣，湯智超先後招募如【附表二】編號01至04之女友張綾
    芝、簡靖哲（綽號「阿堯」）、陳嘉儒（綽號「小豬」）及
    黃煒智參與，黃健瑋則招募【附表二】編號05至07之黃健益
    、施閔中（綽號「過敏」）及洪偉凡（綽號「龍貓」）參與
    。阿哲、湯智超、黃健瑋、張綾芝、簡靖哲、陳嘉儒（另行
    審結）、黃煒智、黃健益、施閔中（通緝中）、洪偉凡等人
    ，乃共同意圖為自己不法所有，基於詐欺取財之犯意聯絡，
    約定湯智超可分得車手提領款項之2 ％，車手則抽取5 ％作
    為酬勞；阿哲則以每本人頭帳戶新臺幣（下同）最多2 萬5
    千元給付湯智超，湯智超再以每本2 萬元向簡靖哲、陳嘉儒
    等下游「簿子手」收購，簿子手再以1 萬5 千元向交付人頭
    帳戶者收購（詳如【附表三】），由其等自99年12月間起至
    100 月01日19日被查獲日止，分別以下述之分工方式共同向
    臺灣民眾行騙，詐取不法所得：
  (一)陳嘉儒、簡靖哲收購人頭帳戶之共犯事實：
    阿哲詐騙集團為遂行詐欺取財犯行，先指示湯智超收購人頭
    帳戶（以「車」為暗語，1 車表示1 本人頭帳戶），並將人
    頭帳戶分為「大台」及「小台」。「大台」帳戶包含存摺、
    印章、提款卡（含密碼）及證件影本，「小台」則僅有提款
    卡（含密碼）。阿哲以2 萬5 千元之代價指示湯智超收購「
    大台」帳戶，以1 萬元價格收購「小台」帳戶，湯智超則以
    2 萬元及7 千元價格分別向下游「簿子手」收購，下游「簿
    子手」再以1 萬5 千元、5 千元向交付人頭帳戶者收買，惟
    需經過「試車」確認帳戶可以正常提領後方給付對價金額。
    陳嘉儒、簡靖哲明知阿哲及湯智超係利用他人金融機構帳戶
    掩飾詐欺犯行，並避免偵查機關之追查，仍各自透過人脈收
    集人頭帳戶，陳嘉儒將【附表三】編號01號之王俊傑帳戶持
    往臺北市○○區○○路512 號3 樓湯智超住處交與湯智超，
    簡靖哲則交付【附表三】編號02、03號之吳思駿帳戶（陳嘉
    儒、簡靖哲交付之其他無效人頭帳戶不在起訴範圍）。
  (二)阿哲、湯智超、張綾芝、黃健瑋、黃健益、施閔中、洪偉凡
    共同使用人頭帳戶向臺灣民眾詐騙之事實：
    1.「試車」過程：
      湯智超將取得之人頭帳戶資料分批交給「車手頭」黃健瑋
      ，由黃健瑋指示同夥之車手黃健益、施閔中進行「試車」
      ，先利用提款卡到自動櫃員機試領款項功能，因為帳戶中
      通常已無存款，故若交易明細顯示「4505」則表示該人頭
      帳戶可以正常使用，則立即將密碼更改為「121212」，再
      利用自動櫃員機或臨櫃存入款項，復以臨櫃提領方式取款
      ，以測試存摺、印章能否正常使用，迨「試車」確認帳戶
      可以正常使用後，黃健瑋即將堪用人頭帳戶資料回報阿哲
      ，阿哲方指示將收購人頭帳戶之款項以現金或匯款方式支
      付予湯智超（阿哲曾指示黃健瑋支付湯智超現金6 萬元，
      另曾指示黃健瑋於99年12月7 日、8 日及29日分別匯款5
      萬元、4 萬元及10萬元至湯智超渣打國際商業銀行00000-
      00000000-0號帳戶，用以支付湯智超人頭帳戶之收購款）
      。黃健瑋為求確實掌控人頭帳戶之功能，需時常針對使用
      中之人頭帳戶進行「試車」，以確保人頭帳戶均可正常使
      用，並將「試車」結果回報阿哲。惟如交易明細顯示「
      4501」則表示帳戶已被列為「警示帳戶」，該帳戶即為無
      效帳戶，無法作為詐騙民眾之用，由黃健瑋退回給湯智超
      。
    2.電話詐騙及取款過程：
      阿哲取得人頭帳戶資料後，先後於【附表四】所示之時間
      ，撥打電話以【附表四】所示之詐術，向盧彩雲等8 名臺
      灣民眾行騙，使該8 名民眾陷於錯誤，而依指示匯款至【
      附表四】所示之帳戶（關於行為時間、地點、被害人、詐
      騙手法、被害人匯入之人頭帳戶、被害人遭詐騙之金額，
      均詳如【附表四】所載），阿哲詐得款項後，即再通知黃
      健瑋，再由黃健瑋指示車手黃健益、施閔中、洪偉凡等人
      循指定帳戶提領詐得之款項，由車手取得其中5 ％作為酬
      勞，剩餘款項則匯入阿哲指示之帳戶，並即刻將匯款單傳
      真予阿哲確認是否入帳。
    3.施閔中另介紹黃健瑋、阿哲向李漢哲收購人頭帳戶並提領
      受騙民眾款項之事實：
      施閔中加入詐欺集團擔任車手期間，除從事上揭「試車」
      工作外，亦發覺轉賣人頭帳戶有利可圖，即詢問黃健瑋是
      否願意收購人頭帳戶，黃健瑋經請示阿哲同意後，即向施
      閔中回覆願以每本人頭帳戶2 萬5 千元之價格向其收購。
      施閔中即於99年12月28日仲介李漢哲以1 萬元之價格將其
      華南商業銀行蘆洲分行帳戶（帳號000-000000000000號）
      出售予黃健瑋，該帳戶經測試可正常使用後，黃健瑋支付
      施閔中2 萬5 千元，施閔中因而從中獲利1 萬5 千元。於
      翌日上午10時許，該帳戶即經黃健瑋、施閔中在該分行共
      同提領高俊匯入之44萬元款項（即【附表四】編號05號
      所示）。
  (三)黃煒智與阿哲、湯智超之共犯事實：
    阿哲與車手頭黃健瑋配合期間，阿哲懷疑黃健瑋有黑吃黑侵
    吞詐得贓款之嫌疑，遂要求湯智超另覓可靠之車手，湯智超
    遂於100 年1 月5 日吸收黃煒智加入阿哲詐欺集團擔任車手
    ，約定以提領贓款總額之5 ％作為黃煒智之酬勞，提領贓款
    總額之2 ％支付湯智超，剩餘款項匯予阿哲指定之帳戶。謀
    議成立後，湯智超即交付黃煒智扣案之三星廠牌行動電話（
    門號0000000000號）1 支，專供黃煒智與阿哲連繫之用。黃
    煒智遂於100 年1 月6 日依阿哲指示，自某不詳帳戶提領某
    不詳被害人遭詐騙之贓款30萬元，再依阿哲電話簡訊指示，
    於同日前往萬泰商業銀行板橋分行，將26萬1 千元存入不知
    情之蔡依展在萬泰商業銀行000000000000號帳戶，復將匯款
    單傳真阿哲以資確認。
  (四)潘鴻齡、吳思駿（另行審結）、何憲清（通緝中）、李杰洋
    （已審結）、范櫂枰（另行審結）等人販賣人頭帳戶之事實
    ：
    吳思駿、何憲清、李杰洋、范櫂枰、潘鴻齡、王俊傑、李漢
    哲等人（如【附表三】所示，王俊傑及李漢哲部分均因曾經
    判決確定，另為不起訴之處分），均明知詐騙集團係以借用
    、租賃或買賣人頭帳戶等方式作為詐騙他人交付財物之途徑
    ，竟仍基於縱然有人利用自己金融帳戶實施詐騙亦不違背本
    意之幫助故意，於【附表三】所示之時間，以每一個有效帳
    戶8 千元至1 萬5 千元不等之代價，個別將其金融機構帳戶
    資料交付陳嘉儒、簡靖哲及其它真實姓名、年籍不詳之成年
    男子，並輾轉售與湯智超，而容任阿哲集團遂行詐騙之用。
    嗣湯智超於取得【附表三】所示之帳戶資料後，即以前揭犯
    罪事實一(二)所載之犯罪模式，向【附表四】所示之盧彩雲等
    8 名被害人詐欺取財得逞。
二、查獲經過：
    本案先經雲林縣被害人受騙報案後，經循線追查，於100 年
    1 月19日在臺北市、新北市、臺中市、雲林縣等11處所搜索
    ，扣押之物品如下：
  (一)於同日上午9 時30分許，在臺北市○○區○○路512 號3樓
    湯智超、張綾芝之同居住處，扣得【附表五】編號01至03所
    示湯智超所有之物及【附表六】編號01至20所示湯智超持有
    之物、編號21至27所示張綾芝持有之物。
  (二)於同日上午8 時40分許，在新北市三重區○○○路6 之1號
    簡靖哲住處，扣得【附表五】編號04所示簡靖哲所有之物。
  (三)於同日上午7 時25分，在新北市○○區○○路4 段163 巷10
    9 號黃健瑋住處，扣得【附表五】編號05至07所示黃健瑋所
    有之物及【附表六】編號28至42所示黃健瑋持有之物。
  (四)於同日上午8 時許，在新北市○○區○○街196 巷14號2 樓
    黃健益住處，扣得【附表五】編號08所示黃健益所有之物及
    【附表六】編號43至50所示黃健益持有之物。
  (五)於同日上午11時35分許，在臺北市○○區○○路2 段320 巷
    36弄32號3 樓黃煒智住處，扣得【附表五】編號09所示黃煒
    智所有之物及【附表六】編號51至77所示黃煒智持有之物。
三、案經臺灣雲林地方法院檢察署檢察官指揮內政部警政署刑事
    警察局、臺北市政府警察局文山第二分局、中山分局、新北
    市政府警察局、新店分局、金山分局、雲林縣警察局虎尾分
    局及臺北憲兵隊偵查起訴。
    理    由
壹、程序事項：
    被告湯智超、張綾芝、黃煒智、簡靖哲、黃健瑋、黃健益、
    洪偉凡、潘鴻齡等人所犯本案詐欺罪，係屬死刑、無期徒刑
    、最輕本刑為3 年以上有期徒刑以外之罪，其等於審理程序
    就前揭被訴事實均為有罪之陳述，經告知簡式審判程序之旨
    ，並聽取其等與公訴人之意見後，本院裁定進行簡式審判程
    序，是本件證據之調查，依刑事訴訟法第273 條之2 規定，
    不受同法第159 條第1 項、第161 條之2 、第161 條之3 、
    第163 條之1 及第164 條至第170 條規定之限制，合先敘明
    。
貳、實體部分：
一、上開犯罪事實，業據被告湯智超、張綾芝、黃煒智、簡靖哲
    、黃健瑋、黃健益、洪偉凡、潘鴻齡等人於本院審理時均坦
    承不諱，核與被告湯智超、張綾芝、簡靖哲、陳嘉儒、黃健
    瑋、黃健益、施閔中、洪偉凡、李杰洋、范櫂枰等人於檢察
    官面前以證人身分具結所為證述內容相符，並經被害人高俊
    、孫鏗碩、謝璧霞、黃清分別於警詢中指述綦詳，復有下
    列書證附卷可參：
  (一)【事實一部分】
    1.被告湯智超之入出境資訊查詢結果1 紙（100 年度偵字第
      621 號卷(五)第104 頁）。
  (二)【事實一、(一)部分】
    1.共犯陳嘉儒以持用之0000-000000 號行動電話於99年12月
      29日12時29分40秒撥打被告張綾芝持用之0000-000000 號
      行動電話之通訊監察譯文（99年度他字第703 號證據列表
      譯文總表卷第35頁編號498 ）。
    2.被告張綾芝以持用之0000-000000 號行動電話於99年12月
      29日13時32分44秒撥打被告簡靖哲持用之0000-000000 號
      行動電話之通訊監察譯文（99年度他字第703 號證據列表
      譯文總表卷第36頁反面編號518 ）。
    3.被告簡靖哲以持用之0000-000000 號行動電話於99年12月
      28日2 時20分2 秒撥打被告湯智超持用之0000-000000 號
      行動電話之通訊監察譯文（99年度他字第703 號證據列表
      譯文總表卷第22頁反面編號330 ）。
    4.被告簡靖哲以持用之0000-000000 號行動電話於99年12月
      28日19時43分50秒撥打被告湯智超持用之0000-000000 號
      行動電話之通訊監察譯文（99年度他字第703 號證據列表
      譯文總表卷第31頁編號435 ）。
    5.被告簡靖哲以持用之0000-000000 號行動電話於99年12月
      28日19時49分8 秒撥打被告張綾芝持用之0000-000000 號
      行動電話之通訊監察譯文（99年度他字第703 號證據列表
      譯文總表卷第31頁編號438 ）。
    6.共犯陳嘉儒以持用之0000-000000 號行動電話於99年12月
      27日19時21分18秒撥打被告湯智超持用之0000-000000 號
      行動電話之通訊監察譯文（99年度他字第703 號證據列表
      譯文總表卷第17頁反面編號261 ）。
    7.共犯陳嘉儒以持用之0000-000000 號行動電話於99年12月
      29日16時5 分0 秒撥打被告湯智超持用之0000-000000 號
      行動電話之通訊監察譯文（99年度他字第703 號證據列表
      譯文總表卷第38頁反面編號554 ）。
    8.被告湯智超以持用之0000-000000 號行動電話於100 年1
      月4 日20時44分0 秒撥打共犯陳嘉儒持用之0000-000000
      號行動電話之通訊監察譯文（99年度他字第703 號證據列
      表譯文總表卷第104 頁反面編號1634）。
  (三)【事實一、(二)部分】
    1.被告湯智超以持用之0000-000000 號行動電話於99年12月
      27日20時34分9 秒撥打陳志翔持用之0000-000000 號行動
      電話之通訊監察譯文(99 年度他字第703 號證據列表譯文
      總表卷第20頁反面編號287 ）。
    2.被告張綾芝以持用之0000-000000 號行動電話於99年12月
      28日1 時49分31秒撥打余凱威持用之0000-000000 號行動
      電話之通訊監察譯文（99年度他字第703 號證據列表譯文
      總表卷第22頁反面編號329)。
  (四)【事實一、(二)1.部分】
    1.跟監蒐證照片3 張（99年度他字第703 號證據列表卷(一)第
      5 頁至第6 頁）。
    2.被告湯智超之渣打國際商業銀行存摺－支存對帳單（帳號
      ：00000-00000000-0號）1 紙（100 年度偵字第621 號卷
      (三)第38頁）。
    3.阿哲以持用之0000000000000 號行動電話於99年12月29日
      13時26分9 秒撥打被告張綾芝持用之0000-000000 號行動
      電話之通訊監察譯文（99年度他字第703 號證據列表譯文
      總表卷第36頁編號512 ）。
    4.被告張綾芝以持用之0000-000000 號行動電話於99年12月
      29日13時27分20秒撥打被告黃健瑋持用之0000-000000 號
      行動電話之通訊監察譯文（99年度他字第703 號證據列表
      譯文總表卷第36頁反面編號516 ）。
    5.被告黃健瑋以持用之0000-000000 號行動電話於99年12月
      29日13時56分55秒撥打阿哲持用之0000000000000 號行動
      電話之通訊監察譯文（99年度他字第703 號證據列表譯文
      總表卷第36頁反面編號521 ）。
    6.被告張綾芝以持用之0000-000000 號行動電話於99年12月
      30日0 時18分15秒撥打被告黃健益持有之0000-000000 號
      行動電話之通訊監察譯文（99年度他字第703 號證據列表
      譯文總表卷第41頁編號592 ）。
    7.被告黃健瑋以持用之0000-000000 號行動電話於99年12月
      31日9 時10分7 秒撥打被告黃健益持用之0000-000000 號
      行動電話之通訊監察譯文（99年度他字第703 號證據列表
      譯文總表卷第61頁編號941 ）。
    8.被告黃健瑋以持用之0000-000000 號行動電話於99年12月
      27日15時3 分41秒撥打105 查號台之通訊監察譯文（99年
      度他字第703 號證據列表譯文總表卷第15頁編號229 ）。
    9.共犯施閔中以持用之0000-000000 號行動電話於99年12月
      29日7 時48分9 秒撥打被告黃健瑋持用之0000-000000 號
      行動電話之通訊監察譯文（99年度他字第703 號證據列表
      譯文總表卷第32頁反面編號462 ）。
    10.被告黃健瑋以持用之0000-000000 號行動電話於100 年1
      月4 日2 時18分31秒撥打共犯施閔中持用之0000-000000
      號行動電話之通訊監察譯文（99年度他字第703 號證據列
      表譯文總表卷第100 頁編號1569）。
  (五)【事實一、(二)2.部分】
    1.被害人盧彩雲部分：
      (1)內政部警政署反詐騙諮詢專線紀錄表1 紙（99年度他字
        第703 號證據列表卷(二)第25頁）。
      (2)何憲清之臺中商業銀行三重分行開戶資料1 份（99年度
        他字第703 號證據列表卷(二)第26頁至第27頁）。
      (3)何憲清之臺中商業銀行三重分行交易明細1 紙（99年度
        他字第703 號證據列表卷(二)第28頁）。
    2.被害人鄭淑芳部分：
      (1)被告黃健瑋以持用之0000-000000 號行動電話於99年12
        月27日9 時57分13秒傳送阿哲持用之0000000000000 號
        行動電話之簡訊內容（99年度他字第703 號卷證據列表
        譯文總表卷第10頁反面編號157 ）。
      (2)阿哲以持用之0000000000000 號行動電話於99年12月27
        日12時49分10秒撥打被告黃健瑋持用之0000-000000 號
        行動電話之通訊監察譯文（99年度他字第703 號卷證據
        列表譯文總表卷第14頁編號203 ）。
      (3)被告黃健益以持用之0000-000000 號行動電話於99年12
        月27日12時55分47秒撥打被告黃健瑋持用之0000-00000
        0 號行動電話之通訊監察譯文（99年度他字第703 號證
        據列表譯文總表卷第14頁編號204 ）。
      (4)內政部警政署反詐騙諮詢專線紀錄表1 紙（99年度他字
        第703 號證據列表卷(二)第5 頁）。
      (5)王俊傑之合作金庫商業銀行永和分行開戶資料（99年度
        他字第703 號證據列表卷(二)第8 頁至第11頁）。
      (6)王俊傑之合作金庫商業銀行永和分行交易資料查詢單2
        紙（99年度他字第703 號證據列表卷(二)第6 頁至第7 頁
        ）。
      (7)何憲清之臺中商業銀行三重分行開戶資料1 份（99年度
        他字第703 號證據列表卷(二)第26頁至第27頁）。
      (8)何憲清之臺中商業銀行三重分行交易明細1 紙（99年度
        他字第703 號證據列表卷(二)第28頁）。
      (9)何憲清之台北富邦銀行帳戶開戶資料1 份（99年度他字
        第703 號證據列表卷(二)第30頁）。
      (10)何憲清之台北富邦銀行帳戶存摺對帳單1 紙（99年度他
        字第703 號證據列表卷(二)第31頁）。
    3.被害人楊清惠部分：
      (1)被告黃健瑋以持用之0000-000000 號行動電話於99年12
        月27日8 時22分42秒傳送阿哲持用之0000000000000 號
        行動電話之簡訊內容（99年度他字第703 號卷證據列表
        譯文總表卷第10頁編號148 ）。
      (2)被告黃健益以持用之0000-000000 號行動電話於99年12
        月27日10時34分36秒撥打被告黃健瑋持用之0000-00000
        0 號行動電話之通訊監察譯文（99年度他字第703 號證
        據列表譯文總表卷第10頁反面編號159 ）。
      (3)阿哲以持用之0000000000000 號行動電話於99年12月27
        日10時55分8 秒撥打被告黃健瑋持用之0000-000000 號
        行動電話之通訊監察譯文（99年度他字第703 號證據列
        表譯文總表卷第11頁編號165 、166 ）。
      (4)被告黃健瑋以持用之0000-000000 號行動電話於99年12
        月27日10時55分35秒撥打被告黃健益之0000-000000 號
        行動電話之通訊監察譯文（99年度他字第703 號證據列
        表譯文總表卷第11頁編號167 ）。
      (5)被告黃健瑋以持用之0000-000000 號行動電話於99年12
        月27日10時56分12秒撥打被告黃健益持用之0000-00000
        0 號行動電話之通訊監察譯文（99年度他字第703 號證
        據列表譯文總表卷第11頁編號168 ）。
      (6)被告黃健益以持用之0000-000000 號行動電話於99年12
        月27日10時56分57秒撥打被告黃健瑋持用之0000-00000
        0 號行動電話之通訊監察譯文（99年度他字第703 號證
        據列表譯文總表卷第11頁編號169 ）。
      (7)被告黃健益以持用之0000-000000 號行動電話於99年12
        月27日10時59分53秒撥打被告黃健瑋持用之0000-00000
        0 號行動電話之通訊監察譯文（99年度他字第703 號證
        據列表譯文總表卷第11頁反面編號170 ）。
      (8)被告黃健瑋以持用之0000-000000 號行動電話於99年12
        月27日11時00分28秒撥打阿哲持用之0000000000000 號
        行動電話之通訊監察譯文（99年度他字第703 號證據列
        表譯文總表卷第11頁反面編號171 ）。
      (9)被告黃健瑋以持用之0000-000000 號行動電話於99年12
        月27日11時0 分28秒撥打阿哲之0000000000000 號行動
        電話之通訊監察譯文（99年度他字第703 號證據列表譯
        文總表卷第11頁反面編號172 ）。
      (10)內政部警政署反詐騙諮詢專線紀錄表1 紙（99年度他字
        第703號證據列表卷(二)第20頁）。
      何憲清之中國信託商業銀行開戶資料1 份（99年度他字
        第703 號證據列表卷(二)第21頁至第23頁）。
      何憲清之中國信託商業銀行對帳單1 紙（99年度他字第
        770 號證據列表卷(二)第24頁）。
    4.被害人黃清部分：
      (1)被告黃健瑋以持用之0000-000000 號行動電話於99年12
        月27日11時6 分22秒傳送阿哲持用之0000000000000 號
        行動電話之簡訊內容（99年度他字第703 號證據列表譯
        文總表卷第11頁反面編號174 ）。
      (2)阿哲以持用之0000000000000 號行動電話於99年12月27
        日14時14分9 秒撥打被告黃健瑋持用之0000-000000 號
        行動電話之通訊監察譯文（99年度他字第703 號證據列
        表譯文總表卷第15頁反面編號216 ）。
      (3)內政部警政署反詐騙諮詢專線紀錄表1 紙（99年度他字
        第703 號證據列表卷(二)第63頁）。
      (4)李杰洋之華南商業銀行帳戶開戶資料1 份（99年度他字
        第703 號證據列表卷(二)第64頁至第68頁）。
      (5)李杰洋之華南商業銀行帳戶存摺存款期間查詢印表1 紙
        （99年度他字第703 號證據列表卷(二)第69頁）。
    5.被害人高俊部分：
      (1)被告黃健瑋以持用之0000-000000 號行動電話於99年12
        月29日10時4 分29秒傳送阿哲持用之0000000000000 號
        行動電話之簡訊內容（99年度他字第703 號證據列表譯
        文總表卷第33頁反面編號478 ）。
      (2)阿哲以持用之0000000000000 號行動電話於99年12月29
        日12時18分11秒撥打被告黃健瑋持用之0000-000000 號
        行動電話通訊監察譯文（99年度他字第703 號證據列表
        譯文總表卷第35頁編號497 ）。
      (3)被告黃健瑋以持用之0000-000000 號行動電話於99年12
        月29日11時57分16秒撥打共犯施閔中持用之0000-00000
        0 號行動電話之通訊監察譯文（99年度他字第703 號證
        據列表譯文總表卷第34頁反面編號491 ）。
      (4)被告黃健瑋以持用之0000-000000 號行動電話於99年12
        月29日12時11分54秒撥打共犯施閔中持用之0000-00000
        0 號行動電話之通訊監察譯文（99年度他字第703 號證
        據列表譯文總表卷第34頁反面編號492 ）。
      (5)施閔中以持用之0000-000000 號行動電話於99年12月29
        日12時37分31秒撥打被告黃健瑋持用之0000-000000 號
        行動電話之通訊監察譯文（99年度他字第703 號證據列
        表譯文總表卷第35頁反面編號503 ）。
      (6)被告黃健瑋以持用之0000-000000 號行動電話於99年12
        月29日12時40分22秒撥打阿哲持用之0000000000000 號
        行動電話之通訊監察譯文（99年度他字第703 號卷證據
        列表譯文總表卷第35頁反面編號504 ）。
      (7)內政部警政署反詐騙諮詢專線紀錄表1 紙（99年度他字
        第703 號證據列表卷(一)第148 頁至第149 頁）。
      (8)華南商業銀行活期性存款存款憑條（收據）影本1 紙（
        99年度他字第703 號證據列表卷(一)第152 頁）。
      (9)高雄市政府警察局左營分局新莊派出所受理刑事案件報
        案三聯單（99年度他字第703 號證據列表卷(一)第154 頁
        ）。
      (10)高雄市政府警察局左營分局新莊派出所受理詐騙帳戶通
        報警示簡便格式表影本1 紙（99年度他字第703 號證據
        列表卷(一)第155 頁）。
      華南商業銀行99年12月29日存摺類存款取款憑條影本1
        紙【存戶：李漢哲】（99年度他字第703 號證據列表卷
        (一)第38頁）。
      華南銀行板新分行櫃檯監視畫面照片2 張（99年度他字
        第703號證據列表卷(一)第7 頁）。
      內政部警政署刑事警察局100 年1 月10日刑紋字第1000
        005009號鑑定書1 份（99年度他字第703 號證據列表卷
        (一)第27頁至第31頁）。
    6.被害人林秋中部分：
      (1)被告黃健瑋以持用之0000-000000 號行動電話於99年12
        月28日14時48分50秒撥打阿哲持用之0000000000000 號
        行動電話之通訊監察譯文（99年度他字第703 號證據列
        表譯文總表卷第28頁反面編號406 ）。
      (2)被告張綾芝以持用之0000-000000 號行動電話於99年12
        月31日17時19分39秒撥打被告黃健瑋持用之0000-00000
        0 號行動電話之通訊監察譯文（99年度他字第703 號證
        據列表譯文總表卷第71頁編號1114）。
      (3)內政部警政署反詐騙諮詢專線紀錄表1 紙（99年度他字
        第703 號證據列表卷(二)第47頁）。
      (4)吳思駿之玉山銀行北天母分行帳戶開戶資料（99年度他
        字第703 號證據列表卷(二)第49頁至第50頁）。
      (5)吳思駿之玉山銀行北天母分行帳戶存戶交易明細表1 份
        （99年度他字第703 號證據列表卷(二)第52頁至第62頁）
        。
    7.被害人孫鏗碩部分：
      (1)被告黃健瑋以持用之0000-000000 號行動電話於99年12
        月31日10時27分17秒撥打被告黃健益持用之0000-00000
        0 號行動電話之通訊監察譯文（99年度他字第703 號證
        據列表譯文總表卷第62頁反面編號963 ）。
      (2)內政部警政署反詐騙諮詢專線紀錄表（99年度他字第70
        3 號證據列表卷(三)第201 頁）。
      (3)被告潘鴻齡之聯邦銀行帳戶開戶資料1 份（99年度他字
        第703號證據列表卷(三)第203 頁至第206 頁）。
      (4)被告潘鴻齡之聯邦銀行帳戶未登摺帳項查詢清單1 紙（
        99年度他字第703 號證據列表卷(三)第202 頁）。
    8.被害人謝璧霞部分：
      (1)被告黃健瑋以持用之0000-000000 號行動電話於99年12
        月31日10時27分17秒撥打被告黃健益持用之0000-00000
        0 號行動電話之通訊監察譯文（99年度他字第703 號證
        據列表譯文總表卷第62頁反面編號963 ）。
      (2)被告黃健益以持用之0000-000000 號行動電話於99年12
        月31日15時22分13秒撥打被告黃健瑋持用之0000-00000
        0 號行動電話之通訊監察譯文（99年度他字第703 號證
        據列表譯文總表卷第67頁反面編號1059）。
      (3)被告湯智超以持用之0000-000000 號行動電話於100 年
        1 月3 日20時44分22秒撥打被告洪偉凡0000000000000
        號電話之通訊監察譯文（99年度他字第703 號證據列表
        譯文總表卷第95頁反面編號1496）。
      (4)阿凱持用之0000-000000 號行動電話於100 年01月04日
        02時21分09秒撥打被告湯智超持用之0000-000000 號行
        動電話之通訊監察譯文（99年度他字第703 號證據列表
        譯文總表卷第100 頁反面編號1571）。
      (5)被告洪偉凡以000000000000號電話於100 年01月03日14
        時37分31秒撥打被告黃健瑋持用之0000-000000 號行動
        電話之通訊監察譯文（99年度他字第703 號證據列表譯
        文總表卷第88頁編號1402）。
      (6)華南銀行新莊分行臨櫃提款監視畫面翻拍照片2 張（99
        年度他字第703 號證據列表卷(一)第11頁）。
      (7)華南商業銀行100 年01月03日存摺類存摺取款憑條影本
        1 張【存戶：潘鴻齡】（99年度他字第703 號證據列表
        卷(一)第40頁）。
      (8)內政部警政署刑事警察局100 年01月07日刑紋字第1000
        003134號鑑定書1 份（99年度他字第703 號證據列表卷
        (一)第32頁至第35頁）。
      (9)內政部警政署反詐騙諮詢專線紀錄表1 紙（99年度他字
        第703 號證據列表(三)第191 頁）。
      (10)被告潘鴻齡之華南商業銀行雙和分行帳戶開戶資料1 份
        （99年度他字第703 號證據列表(三)第195 頁至第199 頁
        ）。
      被告潘鴻齡之華南商業銀行雙和分行帳戶交易明細1 紙
        （99年度他字第703 號證據列表(三)第200 頁）。
  (六)【事實一、(三)部分】
    1.萬泰商業銀行存款憑條影本1 張（99年度他字第703 號證
      據列表卷(一)第41頁）。
    2.被告湯智超以持用之0000-000000 號行動電話於100 年01
      月04日19時45分52秒撥打被告黃煒智持用之0000-000000
      號行動電話之通訊監察譯文（99年度他字第703 號證據列
      表譯文總表卷第104 頁反面編號1627）。
    3.被告湯智超以持用之0000-000000 號行動電話於100 年01
      月06日15時53分03秒撥打被告黃煒智持用之0000-000000
      號行動電話之通訊監察譯文（99年度他字第703 號證據列
      表譯文總表卷第110 頁反面編號1726）。
    4.被告黃煒智以持用之0000-000000 號行動電話於100 年01
      月06日16時28分55秒撥打被告湯智超持用之0000-000000
      號行動電話之通訊監察譯文（99年度他字第703 號證據列
      表譯文總表卷第110 頁反面編號1729）。
  (七)【事實一、(四)部分】
    1.被告潘鴻齡之華南商業銀行雙和分行000000000000帳號部
      分：
      (1)被告黃健益以持用之0000-000000 號行動電話於99年12
        月31日15時22分13秒撥打被告黃健瑋持用之0000-00000
        0 號行動電話之通訊監察譯文（99年度他字第703 號證
        據列表譯文總表卷第67頁反面編號1059）。
      (2)內政部警政署反詐騙諮詢專線紀錄表1 紙【被害人謝璧
        霞】（99年度他字第703 號證據列表卷(三)第191 頁）。
      (3)被告潘鴻齡之華南商業銀行雙和分行帳戶開戶資料1 份
        （99年度他字第703 號證據列表卷(三)第195 頁至第199
        頁）。
      (4)被告潘鴻齡之華南商業銀行雙和分行帳戶交易明細1 紙
        （99年度他字第703 號證據列表卷(三)第200 頁）。
    2.被告潘鴻齡之聯邦商業銀行中和分行000000000000帳號部
      分：
      (1)被告張綾芝以持用之0000-000000 號行動電話於99年12
        月31日17時19分39秒撥打被告黃健瑋持用之0000-00000
        0 號行動電話之通訊監察譯文（99年度他字第703 號證
        據列表譯文總表卷第71頁編號1114）。
      (2)內政部警政署反詐騙諮詢專線紀錄表【被害人孫鏗碩】
        （99年度他字第703 號證據列表卷(三)第201 頁）。
      (3)被告潘鴻齡之聯邦銀行帳戶開戶資料1 份（99年度他字
        第703 號證據列表卷(三)第203 頁至第206 頁）。
      (4)被告潘鴻齡之聯邦銀行帳戶未登摺帳項查詢清單1 紙（
        99年度他字第703 號證據列表卷(三)第202 頁）。
  (八)【併辦意旨書部分（100 年度偵字第3929號、第7710號－被
    告潘鴻齡）】
    1.被告潘鴻齡之聯邦商業銀行帳戶開戶資料1 份（板檢100
      年度偵字第7710號卷第29頁至第32頁）。
    2.聯邦商業銀行100 年1 月9 日（100 ）聯業管（集）字第
      10010301207 號函1 紙暨所附戶名潘鴻齡帳戶之交易明細
      【99年12月28日至100 年1 月3 日】1 紙（板檢100 年偵
      字第3929號卷第24頁至第25頁）。
    3.聯邦商業銀行100 年4 月26日（100 ）聯業管（集）字第
      10010308906 號函1 紙暨交易明細之交易時間及提領現金
      所在之ATM 銀行1 紙（板檢100 年偵字第3929號卷第31頁
      至第32頁）。
    4.華南商業銀行雙和分行100 年6 月9 日（100 ）華雙和存
      字第150 號函暨所附開戶基本資料、開戶總約定書條款確
      認聯、存款往來項目申請書、存摺存款往來明細表【99年
      12月29日至100 年1 月3 日】各1 份（板檢100 年度偵字
      第3929號卷第70頁至第74頁）。
    5.被害人孫鏗碩之內政部警政署反詐騙諮詢專線紀錄表1 份
      （板檢100 年度偵字第7710號卷第12頁至第13頁）。
    6.被害人孫鏗碩之新竹市警察局第三分局南門派出所受理詐
      騙帳戶通報警示簡便格式表1 紙（板檢100 年度偵字第77
      10號卷第11頁）。
    7.被害人孫鏗碩之新竹市警察局第三分局南門派出所受理各
      類案件紀錄表1 紙（板檢100 年度偵字第7710號卷第10頁
      ）。
    8.被害人孫鏗碩之新竹市警察第三分局南門派出所受理刑事
      案件報案三聯單1 紙（板檢100 年度偵字第7710號卷第16
      頁）。
    9.聯邦商業銀行新竹分行99年12月31日存款憑條1 紙（板檢
      100 年度偵字第7710號卷第15頁）。
    10.被害人謝璧霞之高雄市政府警察局左營分局博愛四路派出
      所受理刑事案件報案三聯單1 紙（板檢100 年度偵字第77
      10號卷第24頁）。
    11.被害人謝璧霞之高雄市政府警察局左營分局博愛四路派出
      所受理詐騙帳戶通報警示簡便格式表（板檢100 年度偵字
      第7710號卷第18頁）。
    12.被害人謝璧霞之高雄市政府警察局左營分局博愛四路派出
      所受理各類案件紀錄表1 紙（板檢100 年度偵字第7710號
      卷第28頁）。
    13.被告謝璧霞之內政部警政署反詐騙諮詢專線紀錄表1 份（
      板檢100 年度偵字第7710號卷第21頁至第22頁）。
    14.華南商業銀行活期性存款存款憑條1 紙（板檢100 年度偵
      字第7710號卷第26頁）。
    15.中國信託商業銀行股份有限公司100 年4 月22日中信銀00
      000000004662號函1 紙暨所附監視錄影光碟1 張（板檢10
      0 年度偵字第3929號卷第34頁，監視錄影光碟則位於該卷
      光碟片存放袋內）。
    16.彰化商業銀行東三重分行100 年5 月6 日彰東重字第882
      號函1 紙暨所附監視錄影光碟1 張（板檢100 年度偵字第
      3929號卷第36頁，監視錄影光碟則位於該卷光碟片存放袋
      內）。
    且有如【附表五】所示之扣案物品可資佐證。從而，本件係
    由被告湯智超擔任詐騙集團之簿子頭，而被告黃健瑋擔任詐
    騙集團之車手頭，其餘被告張綾芝、簡靖哲、黃煒智、黃健
    益、洪偉凡及共犯陳嘉儒、施閔中則係以【附表三】所示之
    分工模式參與【附表四】編號1 至9 所示之其中數次犯行，
    而被告潘鴻齡所為則係提供帳戶之行為。又共同實施犯罪行
    為之人，在合同意思範圍以內，各自分擔犯罪行為之一部，
    相互利用他人之行為，以達其犯罪之目的者，即應對於全部
    所發生之結果，共同負責；且共同正犯之意思聯絡，原不以
    數人間直接發生者為限，即有間接之聯絡者，亦包括在內，
    如甲分別邀約乙、丙犯罪，雖乙、丙間彼此並無直接之聯絡
    ，亦無礙於其為共同正犯之成立（最高法院28年上字第3110
    號、77年臺上字第2135號判例意旨參照）。而電話詐騙此一
    新型社會犯罪型態，自收購人頭帳戶、撥打電話實施詐騙、
    指定被害人匯款帳戶、自人頭帳戶提領款項、取贓分贓等階
    段，乃係需由多人縝密分工方能完成之集團性犯罪。而本件
    被告湯智超、黃健瑋、張綾芝、簡靖哲、黃煒智、黃健益、
    洪偉凡等人，均自99年11月間起，陸續加入以阿哲為首之詐
    騙集團，是本案事證明確，被告湯智超、黃健瑋、張綾芝、
    黃煒智、簡靖哲、黃健益、洪偉凡等人詐欺取財犯行，及被
    告潘鴻齡幫助詐欺取財之犯行，均堪認定，應依法論科。
二、核被告湯智超就【附表四】編號1 至9 所為，均係犯刑法第
    339 條第1 項之詐欺取財罪，被告黃健瑋就【附表四】編號
    1 至8 所為，均係犯刑法第339 條第1 項之詐欺取財罪，被
    告張綾芝就【附表四】編號5 至7 所為，均係犯刑法第339
    條第1 項之詐欺取財罪，被告簡靖哲就【附表四】編號7 所
    為，係犯刑法第339 條第1 項之詐欺取財罪，被告黃煒智就
    【附表四】編號9 所為，係犯刑法第339 條第1 項之詐欺取
    財罪，被告黃健益就【附表四】編號2 至3 及7 至8 所為，
    均係犯刑法第339 條第1 項之詐欺取財罪，被告洪偉凡就【
    附表四】編號8 所為，係犯刑法第339 條第1 項之詐欺取財
    罪，另被告潘鴻齡就【附表四】編號7 至8 所為，係犯刑法
    第30條第1 項、第339 條第1 項之幫助詐欺取財罪。至於公
    訴意旨認被告湯智超、黃健瑋、張綾芝、簡靖哲就【附表四
    】編號6 所為，係犯詐欺取財未遂罪乙節，因人頭帳戶即吳
    思駿之存摺、提款卡等物既在被告湯智超等人手中，於被害
    人林秋中匯款至上開人頭帳戶，迄警察受理報案通知銀行將
    該帳戶列為警示帳戶凍結其內現款時，被告湯智超等人實際
    上既得領取，對該匯入之款項顯有管領能力，自屬既遂，是
    公訴意旨認屬未遂，尚有未洽，惟二者僅行為態樣有既遂未
    遂之分，尚無庸變更起訴法條（最高法院87年度台上字第32
    34號判決意旨參照），且業經公訴檢察官當庭更正為既遂，
    附此敘明。
三、被告湯智超就其所犯前述詐欺取財犯行，各與【附表四】編
    號1 至9 之「行為人」欄中所載之其餘共同正犯及「阿哲」
    間；被告黃健瑋就其所犯前述詐欺取財犯行，各與【附表四
    】編號1 至8 之「行為人」欄中所載之其餘共同正犯及「阿
    哲」間；被告張綾芝就其所犯前述詐欺取財犯行，各與【附
    表四】編號5 至7 之「行為人」欄中所載之其餘共同正犯及
    「阿哲」間；被告簡靖哲就其所犯前述詐欺取財犯行，與湯
    智超、黃健瑋、張綾芝、黃健益及「阿哲」間；被告黃煒智
    就其所犯前述詐欺取財犯行，與湯智超及「阿哲」間；被告
    黃健益就其所犯前述詐欺取財犯行，各與【附表四】編號2
    至3 及7 至8 之「行為人」欄中所載之其餘共同正犯及「阿
    哲」間；被告洪偉凡就其所犯前述詐欺取財犯行，與湯智超
    、黃健瑋、黃健益及「阿哲」間，各有犯意聯絡及行為分擔
    ，各應論以共同正犯。
四、被告湯智超、黃健瑋、黃健益等人就【附表四】編號2 所示
    之詐欺取財犯行，均係對於同一被害人鄭淑芳為3 次詐騙行
    為，且均係於99年12月27日在密切接近之時間匯款，各行為
    之獨立性薄弱，依一般社會通念，應評價為數個舉動之接續
    進行，為接續犯，應論以一罪。又被告湯智超就【附表四】
    編號1 至9 所犯各罪間（共9 罪）、黃健瑋就【附表四】編
    號1 至8 所犯各罪間（共8 罪）、張綾芝就【附表四】編號
    5 至7 所犯各罪間（共3 罪）、黃健益就【附表四】編號2
    至3 及7 至8 所犯各罪間（共4 罪），均犯意各別，行為互
    殊，均應予分論併罰。另被告潘鴻齡係以一次提供2 個帳戶
    之幫助行為，幫助他人詐取如起訴書【附表四】編號7 至8
    所示被害人孫鏗碩、謝璧霞等2 人之財物，為一行為觸犯數
    罪名，屬想像競合犯，應依刑法第55條前段論以一幫助詐欺
    取財罪。
五、犯罪事實欄【附表四】編號7 至8 被害人孫鏗碩、謝璧霞部
    分之犯行（即臺灣板橋地方法院檢察署檢察官100 年度偵字
    第3929號、第7710移送併辦部分），雖未經檢察官起訴，然
    業經移送本院併案，且此部分與其他已起訴之犯罪事實，為
    事實上同一之案件，附此敘明。
六、被告湯智超有犯罪事實欄所載之前科紀錄及有期徒刑執行完
    畢紀錄，有臺灣高等法院被告前案紀錄表在卷可稽，被告湯
    智超受有期徒刑之執行完畢後，5 年以內故意再犯本件有期
    徒刑以上各罪，為累犯，應依刑法第47條第1 項規定加重其
    刑。
七、被告潘鴻齡就【附表四】編號7 至8 所示之幫助詐欺取財犯
    行，依刑法第30條第2 項幫助犯之規定，減輕其刑。
八、爰審酌被告湯智超（28歲）、張綾芝（29歲）、黃煒智（28
    歲）、簡靖哲（29歲）、黃健瑋（23歲）、黃健益（32歲）
    、洪偉凡（21歲）、潘鴻齡（29歲）等人，不思以己力賺取
    財物，竟加入以「阿哲」為首之詐騙集團，由被告湯智超在
    臺灣擔任「簿子頭」角色，負責收購人頭帳戶，被告黃健瑋
    擔任「車手頭」角色，並由被告湯智超、黃健瑋分別招募被
    告張綾芝、簡靖哲、陳嘉儒、黃煒智、黃健益、施閔中、洪
    偉凡等人加入該詐騙集團，對於社會經濟秩序危害甚鉅，實
    應給予相當制裁，惟念其等均正值青壯之年，若能改過遷善
    ，早日回歸家庭與社會，將來仍能有所作為，且被告湯智超
    已賠償被害人盧彩雲1 萬6 千元、鄭淑芳2 萬1 千元、楊清
    惠2 萬1 千元、黃清2 萬1 千元、高俊2 萬1 千元、孫鏗
    碩4 萬8 千8 百元、謝璧霞2 萬1 千元（合計共16萬9 千8
    百元）；被告黃健瑋已賠償被害人盧彩雲1 萬6 千元、鄭淑
    芳10萬3 千5 百元、楊清惠3 萬5 千5 百元、黃清6 萬零5
    百元、高俊5 萬8 千5 百元、孫鏗碩5 萬2 千7 百元、謝
    碧霞4 萬3 千元（合計共36萬9 千7 百元）；被告張綾芝已
    賠償被害人高俊11萬、孫鏗碩4 萬8 千8 百元（合計共15
    萬8 千8 百元）；被告黃健益已賠償被害人鄭淑芳15萬元、
    楊清惠6 萬2 千5 百元、孫鏗碩4 萬8 千8 百元、謝璧霞1
    萬2 千元（合計共27萬3 千3 百元）【各被告賠償被害人情
    形見本院筆錄卷第162 頁至第163 頁】，顯見被告湯智超、
    黃健瑋、張綾芝、黃健益等人，於犯後已因悔悟而力謀賠償
    各被害人所受損害，及被告洪偉凡、潘鴻齡表示目前經濟狀
    況不佳，無力賠償被害人，以及被害人盧彩雲、鄭淑芳、楊
    清惠、黃清、高俊、林秋中、孫鏗碩、謝璧霞等人之意見
    （見本院筆錄卷第161 頁）等情，兼衡刑罰之目的亦含有教
    化被告及使其將來不再發生犯罪現象之作用，及被告湯智超
    為高職畢業，目前從事水產送貨工作，每月收入約3 萬多元
    ，利用工作之餘尚學習電腦充習自我；被告黃健瑋為高中畢
    業，剛從軍職退伍，現於親戚所經營之店面上班；被告張綾
    芝為高職畢業，甫於100 年08月間與被告湯智超產下一名幼
    子；被告簡靖哲為國中畢業，目前在廚房當學徒，月薪2 萬
    7 千元；被告黃健益目前從事烤香腸之工作，月薪約1 萬5
    千元；被告洪偉凡為高中肄業，之前從事手工拉麵之工作，
    月薪2 萬5 千元；被告潘鴻齡目前從事水果攤之工作，月薪
    2 萬多元，兼衡被告湯智超、黃健瑋、張綾芝、簡靖哲、黃
    煒智、黃健益、洪偉凡、潘鴻齡等人犯後均已坦承犯行，以
    及檢察官、辯護人及被告對於刑度之意見等一切情狀，分別
    量處被告湯智超所犯各罪如【附表一】編號1 至9 所示之刑
    ，被告黃健瑋所犯各罪如【附表一】編號1 至8 所示之刑，
    被告張綾芝所犯各罪如【附表一】編號5 至7 所示之刑，被
    告簡靖哲所犯之罪如【附表一】編號7 所示之刑，並諭知易
    科罰金之折算標準，被告黃煒智所犯之罪如【附表一】編號
    9 所示之刑，被告黃健益所犯各罪如【附表一】編號2 至3
    及7至8所示之刑，被告洪偉凡所犯之罪如【附表一】編號8
    所示之刑，被告潘鴻齡所犯之罪如【附表一】編號10所示之
    刑並諭知易科罰金之折算標準，再就被告湯智超、黃健瑋、
    張綾芝、黃健益部分，分別定其等應執行之刑各如主文所示
    。末查，被告張綾芝、黃煒智、黃健益前均未曾受有期徒刑
    以上刑之宣告，有臺灣高等法院被告之前案紀錄表各1 份在
    卷可按，被告張綾芝、黃煒智、黃健益犯後均坦承犯行，已
    見悔意，且本件乃肇因於被告張綾芝、黃煒智、黃健益等人
    貪圖利益，致其一時失慮初罹刑典，惟被告張綾芝、黃健益
    均已竭盡所能各賠償被害人15萬8 千8 百元、27萬3 千3 百
    元（黃煒智部分因不知被害人為何人故未賠償），經此教訓
    ，當知警惕而無再犯之虞，是本院審酌上情，認對被告張綾
    芝、黃煒智、黃健益等人所宣告之刑，以暫不執行為適當，
    爰併予宣告被告張綾芝緩刑4 年、被告黃煒智緩刑2 年、被
    告黃健益緩刑5 年，以啟自新，並依刑法第74條第2 項第3
    款規定，命被告黃健益自100 年11月15日起至101 年4 月15
    日止，於每月15日按月賠償被害人謝璧霞1 萬元。又本件緩
    刑宣告既以被告黃健益尚應按月賠償被害謝璧霞人如上所述
    金額為條件，如被告黃健益不依本判決支付，前揭緩刑宣告
    得依刑法第75條之1 第1 項第4 款之規定予以撤銷，上揭應
    支付之金額，並得為民事強制執行名義，附此敘明。復依刑
    法第74條第2 項第4 款規定，命被告黃煒智向公庫支付3 萬
    元。另審酌上開所宣告之刑雖暫無執行之必要，惟為強化被
    告張綾芝、黃煒智、黃健益之法治概念及盼其遠離不當環境
    ，俾於緩刑期內能深知警惕，避免緩刑宣告不致輕易遭到撤
    銷，且其等均同意提供240 小時之義務勞務（第148 頁、第
    155 頁反面），爰併依刑法第74條第2 項第5 款規定，命被
    告張綾芝、黃煒智、黃健益各向政府機關、政府機構、行政
    法人、社區或其他符合公益目的之機構或團體提供240 小時
    之義務勞務（至於被告張綾芝、黃煒智、黃健益究應向何機
    構團體提供義務勞務，屬執行之問題，應由執行檢察官斟酌
    全案情節及各機關、法人、社區、團體之需求，妥為指定）
    ；另依刑法第93條第1 項第2 款規定，均併予宣告於緩刑期
    間付保護管束，俾能由觀護人予以適當督促，以發揮附條件
    緩刑制度之立意及避免短期自由刑執行所肇致之弊端，以期
    符合本件緩刑目的。
九、沒收方面：
  (一)扣案如【附表五】所示之物，編號01三星廠牌行動電話1 支
    （內搭配湯智超所有之門號0000000000號SIM 卡1 張）、編
    號02三星廠牌行動電話1 支（內搭配湯智超所有之門號0000
    000000號SIM 卡1 張）、編號03渣打銀行存摺1 本，均為被
    告湯智超所有；編號04LT廠牌行動電話1 支（內搭配簡靖哲
    所有之門號0000000000號SIM 卡1 張）為被告簡靖哲所有；
    編號05MOTO廠牌行動電話1 支（內不含SIM 卡）、編號06NO
    KIA 廠牌行動電話1 支（內搭配黃健瑋所有之門號00000000
    00號SIM 卡1 張）、編號07LG廠牌行動電話1 支（內不含SI
    M 卡），均為被告黃健瑋所有；編號08 NOKIA廠牌行動電話
    1 支（內不含SIM 卡）為被告黃健益所有；編號09三星廠牌
    行動電話1 支（內搭配黃煒智所有之門號0000000000號SIM
    卡1 張），為被告黃煒智所有，且均係供本案犯罪所用之物
    ，業據其等供陳在卷（見本院卷第132 頁、第154 頁至第15
    5 頁），應依刑法第38條第1 項第2 款規定在其等各該罪刑
    項下宣告沒收，各該犯行之共同被告，依共犯責任共同分擔
    之理論，併宣告沒收之。
  (二)至於扣案如【附表六】所示之物，均非違禁物，依法並非必
    予沒收，且因非被告等人所有（其中編號39部分即現金3 萬
    元係被害人鄭淑芳遭詐騙之部分金額，應發還被害人鄭淑芳
    ）或雖被告等人所有，惟無證據證明與本件犯罪有關，爰不
    予宣告沒收。
據上論斷，應依刑事訴訟法第299 條第1 項前段，刑法第28條、
第30條第1 項前段、第2 項、第339 條第1 項、第47條第1 項、
第41條第1 項前段、第51條第5 款、第55條前段、第38條第1 項
第2 款、第74條第1 項第1 款、第2 項第3 款、第4 款、第5 款
、第93條第1 項第2 款，刑法施行法第1 條之1 ，判決如主文。
本案經檢察官黃煥軒到庭執行職務。
中    華    民    國   100    年    9     月    30    日
                  刑事第五庭          法  官  許佩如
以上正本證明與原本無異。
如不服本判決應於收受判決後10日內向本院提出上訴書狀，並應
敘述具體理由；其未敘述上訴理由者，應於上訴期間屆滿後20日
內向本院補提理由書（均須按他造當事人之人數附繕本）。「切
勿逕送上級法院」。
                                      書記官  徐基典
中    華    民    國   100    年    9     月    30    日
附錄論罪科刑法條：
【刑法第339 條第1 項】
  意圖為自己或第三人不法之所有，以詐術使人將本人或第三人
  之物交付者，處五年以下有期徒刑、拘役或科或併科一千元以
  下罰金。
 【附表一】（論罪科刑一覽表）：
 ┌──┬────┬─────────────────────┐
 │編號│犯罪事實│          主                文            │
 ├──┼────┼─────────────────────┤
 │1   │附表四  │湯智超共同犯詐欺取財罪，累犯，處有期徒刑6 │
 │    │編號1   │月。扣案如附表五編號1 至3 及5 至7 所示之物│
 │    │        │，均沒收之。                              │
 │    │        ├─────────────────────┤
 │    │        │黃健瑋共同犯詐欺取財罪，處有期徒刑5 月。扣│
 │    │        │案如附表五編號1 至3 及5 至7 所示之物，均沒│
 │    │        │收之。                                    │
 ├──┼────┼─────────────────────┤
 │2   │附表四  │湯智超共同犯詐欺取財罪，累犯，處有期徒刑11│
 │    │編號2   │月。扣案如附表五編號1 至3 及5 至8 所示之物│
 │    │        │，均沒收之。                              │
 │    │        ├─────────────────────┤
 │    │        │黃健瑋共同犯詐欺取財罪，處有期徒刑10月。扣│
 │    │        │案如附表五編號1 至3 及5 至8 所示之物，均沒│
 │    │        │收之。                                    │
 │    │        ├─────────────────────┤
 │    │        │黃健益共同犯詐欺取財罪，處有期徒刑7 月。扣│
 │    │        │案如附表五編號1 至3 及5 至8 所示之物，均沒│
 │    │        │收之。                                    │
 ├──┼────┼─────────────────────┤
 │3   │附表四  │湯智超共同犯詐欺取財罪，累犯，處有期徒刑8 │
 │    │編號3   │月。扣案如附表五編號1 至3 及5 至8 所示之物│
 │    │        │，均沒收之。                              │
 │    │        ├─────────────────────┤
 │    │        │黃健瑋共同犯詐欺取財罪，處有期徒刑7 月。扣│
 │    │        │案如附表五編號1 至3 及5 至8 所示之物，均沒│
 │    │        │收之。                                    │
 │    │        ├─────────────────────┤
 │    │        │黃健益共同犯詐欺取財罪，處有期徒刑6 月。扣│
 │    │        │案如附表五編號1 至3 及5 至8 所示之物，均沒│
 │    │        │收之。                                    │
 ├──┼────┼─────────────────────┤
 │4   │附表四  │湯智超共同犯詐欺取財罪，累犯，處有期徒刑9 │
 │    │編號4   │月。扣案如附表五編號1 至3 及5 至7 所示之物│
 │    │        │，均沒收之。                              │
 │    │        ├─────────────────────┤
 │    │        │黃健瑋共同犯詐欺取財罪，處有期徒刑8 月。扣│
 │    │        │案如附表五編號1 至3 及5 至7 所示之物，均沒│
 │    │        │收之。                                    │
 ├──┼────┼─────────────────────┤
 │5   │附表四  │湯智超共同犯詐欺取財罪，累犯，處有期徒刑10│
 │    │編號5   │月。扣案如附表五編號1 至3 及5 至7 所示之物│
 │    │        │，均沒收之。                              │
 │    │        ├─────────────────────┤
 │    │        │黃健瑋共同犯詐欺取財罪，處有期徒刑9 月。扣│
 │    │        │案如附表五編號1 至3 及5 至7 所示之物，均沒│
 │    │        │收之。                                    │
 │    │        ├─────────────────────┤
 │    │        │張綾芝共同犯詐欺取財罪，處有期徒刑7 月。扣│
 │    │        │案如附表五編號1 至3 及5 至7 所示之物，均沒│
 │    │        │收之。                                    │
 ├──┼────┼─────────────────────┤
 │6   │附表四  │湯智超共同犯詐欺取財罪，累犯，處有期徒刑7 │
 │    │編號6   │月。扣案如附表五編號1 至4 及5 至7 所示之物│
 │    │        │，均沒收之。                              │
 │    │        ├─────────────────────┤
 │    │        │黃健瑋共同犯詐欺取財罪，處有期徒刑6 月。扣│
 │    │        │案如附表五編號1 至4 及5 至7 所示之物，均沒│
 │    │        │收之。                                    │
 │    │        ├─────────────────────┤
 │    │        │張綾芝共同犯詐欺取財罪，處有期徒刑5 月。扣│
 │    │        │案如附表五編號1 至4 及5 至7 所示之物，均沒│
 │    │        │收之。                                    │
 │    │        ├─────────────────────┤
 │    │        │簡靖哲共同犯詐欺取財罪，處有期徒刑5 月，如│
 │    │        │易科罰金，以新臺幣壹仟元折算壹日。扣案如附│
 │    │        │表五編號1 至4 及5 至7 所示之物，均沒收之。│
 ├──┼────┼─────────────────────┤
 │7   │附表四  │湯智超共同犯詐欺取財罪，累犯，處有期徒刑8 │
 │    │編號7   │月。扣案如附表五編號1 至3 及5 至8 所示之物│
 │    │        │，均沒收之。                              │
 │    │        ├─────────────────────┤
 │    │        │黃健瑋共同犯詐欺取財罪，處有期徒刑7 月。扣│
 │    │        │案如附表五編號1 至3 及5 至8 所示之物，均沒│
 │    │        │收之。                                    │
 │    │        ├─────────────────────┤
 │    │        │張綾芝共同犯詐欺取財罪，處有期徒刑6 月。扣│
 │    │        │案如附表五編號1 至3 及5 至8 所示之物，均沒│
 │    │        │收之。                                    │
 │    │        ├─────────────────────┤
 │    │        │黃健益共同犯詐欺取財罪，處有期徒刑6 月。扣│
 │    │        │案如附表五編號1 至3 及5 至8 所示之物，均沒│
 │    │        │收之。                                    │
 ├──┼────┼─────────────────────┤
 │8   │附表四  │湯智超共同犯詐欺取財罪，累犯，處有期徒刑9 │
 │    │編號8   │月。扣案如附表五編號1 至3 及5 至8 所示之物│
 │    │        │，均沒收之。                              │
 │    │        ├─────────────────────┤
 │    │        │黃健瑋共同犯詐欺取財罪，處有期徒刑8 月。扣│
 │    │        │案如附表五編號1 至3 及5 至8 所示之物，均沒│
 │    │        │收之。                                    │
 │    │        ├─────────────────────┤
 │    │        │黃健益共同犯詐欺取財罪，處有期徒刑7 月。扣│
 │    │        │案如附表五編號1 至3 及5 至8 所示之物，均沒│
 │    │        │收之。                                    │
 │    │        ├─────────────────────┤
 │    │        │洪偉凡共同犯詐欺取財罪，處有期徒刑7 月。扣│
 │    │        │案如附表五編號1 至3 及5 至8 所示之物，均沒│
 │    │        │收之。                                    │
 ├──┼────┼─────────────────────┤
 │9   │附表四  │湯智超共同犯詐欺取財罪，累犯，處有期徒刑8 │
 │    │編號9   │月。扣案如附表五編號1 至3 及9 所示之物，均│
 │    │        │沒收之。                                  │
 │    │        ├─────────────────────┤
 │    │        │黃煒智共同犯詐欺取財罪，處有期徒刑7 月。扣│
 │    │        │案如附表五編號1 至3 及9 所示之物，均沒收之│
 │    │        │。                                        │
 ├──┼────┼─────────────────────┤
 │11  │附表四編│潘鴻齡幫助犯詐欺取財罪，處有期徒刑3 月，如│
 │    │號7至8  │易科罰金，以新臺幣壹仟元折算壹日。        │
 └──┴────┴─────────────────────┘
【附表二】：（湯智超、黃健瑋以外負責收購人頭帳戶及擔任領
              款車手之成員）
┌─┬───┬────┬───────┬────────────┐
│編│成  員│擔任角色│參與阿哲詐騙集│行為分擔                │
│號│姓  名│        │團期間        │                        │
├─┼───┼────┼───────┼────────────┤
│ 1│張綾芝│為阿哲詐│99年12月28日起│負責向收購人頭帳戶之「簿│
│  │      │騙集團簿│至100 年01月01│子手」陳嘉儒、簡靖哲、陳│
│  │      │子頭湯智│日止（註：依通│志翔、余凱威等人收購人頭│
│  │      │超之女友│訊監察通聯譯文│帳戶，再將收集之人頭帳戶│
│  │      │。      │分析，張綾芝係│交給「車手頭」黃健瑋進行│
│  │      │        │因男友湯智超罹│測試、提款，並與黃健瑋對│
│  │      │        │患重感冒、發燒│帳及收受款項（參與【附表│
│  │      │        │，故於此期間代│四】編號5 、6 、7 號之詐│
│  │      │        │接湯智超之行動│騙事實）。              │
│  │      │        │電話，並依湯智│                        │
│  │      │        │超指示行動。）│                        │
├─┼───┼────┼───────┼────────────┤
│ 2│簡靖哲│經簿子頭│99年12月28日前│向周遭友人以單價15000 元│
│  │（阿堯│湯智超吸│某日起至99年12│收購帳戶，再以20000 萬元│
│  │）    │收，為旗│月31日止。    │轉售給湯智超，從中賺取價│
│  │      │下之簿子│              │差5000 元 。只向湯智超交│
│  │      │手。    │              │付1 次共5 本人頭帳戶（參│
│  │      │        │              │與【附表四】編號6 號之詐│
│  │      │        │              │騙事實）。              │
├─┼───┼────┼───────┼────────────┤
│ 3│陳嘉儒│經簿子頭│99年12月間起至│向周遭友人以單價15000 元│
│  │（小豬│湯智超吸│100 年01月19日│收購帳戶，再以20000 萬元│
│  │）    │收，為旗│為警查獲日止。│轉售給湯智超，從中賺取價│
│  │      │下之簿子│              │差5000 元 （參與【附表四│
│  │      │手。    │              │】編號2 號之詐騙事實）。│
├─┼───┼────┼───────┼────────────┤
│ 4│黃煒智│經湯智超│100 年01月04日│收受湯智超提供之人頭帳戶│
│  │      │吸收，擔│起至10 0年01月│，並依阿哲指示提領贓款，│
│  │      │任旗下之│19日為警查獲日│以贓款金額7 ％為酬勞，由│
│  │      │車手。  │止。          │黃煒智與湯智超朋分（黃煒│
│  │      │        │              │智分得5 ％、湯智超分得2 │
│  │      │        │              │％），所餘贓款依「阿哲」│
│  │      │        │              │指示匯入指定帳戶【自某人│
│  │      │        │              │頭帳戶提領被害人匯入之30│
│  │      │        │              │萬元款項後，於100 年01月│
│  │      │        │              │06日，在萬泰商業銀行板橋│
│  │      │        │              │分行蔡依展（蔡夏桐之妻）│
│  │      │        │              │帳戶存入261,000 元】（參│
│  │      │        │              │與【附表四】編號9 之詐騙│
│  │      │        │              │事實）。                │
├─┼───┼────┼───────┼────────────┤
│ 5│黃健益│經車手頭│99年12月間起至│收受黃健瑋交付之人頭帳戶│
│  │      │黃健瑋吸│100 年01月19日│後，與車手施閔中搭檔合作│
│  │      │收，擔任│為警查獲日止。│，先測試人頭帳戶功能，並│
│  │      │旗下之車│              │將測試結果回報黃健瑋，另│
│  │      │手。    │              │將不能使用的人頭帳戶退回│
│  │      │        │              │簿子頭湯智超；嗣依黃健瑋│
│  │      │        │              │指示提領贓款後，將贓款全│
│  │      │        │              │額交付黃健瑋，留取贓款金│
│  │      │        │              │額的5 ％為酬勞，並由黃健│
│  │      │        │              │瑋、黃健益、施閔中朋分，│
│  │      │        │              │黃健益分得1.5 ％，施閔中│
│  │      │        │              │1 ％、其餘2.5 ％歸黃健瑋│
│  │      │        │              │（參與【附表四】編號2 至│
│  │      │        │              │3 、7 至8 號之詐騙事實）│
│  │      │        │              │。                      │
├─┼───┼────┼───────┼────────────┤
│ 6│施閔中│經車手頭│99年12月間起至│施閔中收受黃健瑋交付之人│
│  │（過敏│黃健瑋吸│100 年01月19日│頭帳戶後，與車手黃健益搭│
│  │）    │收，擔任│為警查獲日止。│檔合作，先測試人頭帳戶功│
│  │      │旗下之車│              │能，並將測試結果回報黃健│
│  │      │手。    │              │瑋；嗣依黃健瑋指示提領贓│
│  │      │        │              │款後，將贓款全額交付黃健│
│  │      │        │              │瑋。黃健瑋再給付酬勞。復│
│  │      │        │              │於99年12月28 日 ，以1 萬│
│  │      │        │              │元或1 萬5 千元之價格向李│
│  │      │        │              │漢哲收購李漢哲本人帳戶，│
│  │      │        │              │再以2 萬5 千元轉賣給黃健│
│  │      │        │              │瑋牟利（參與【附表四】編│
│  │      │        │              │號5 號之詐騙事實）。    │
├─┼───┼────┼───────┼────────────┤
│ 7│洪偉凡│經車手頭│100 年01月03日│經由簿子手余凱威介紹，參│
│  │（龍貓│黃健瑋吸│前某日起至100 │與集團擔任車手，於100 年│
│  │）    │收，擔任│年01 月03 日止│1 月3 日依車手頭黃健瑋指│
│  │      │旗下之車│。            │示，持人頭帳戶（戶名：潘│
│  │      │手。    │              │鴻齡）至華南銀行新莊分行│
│  │      │        │              │臨櫃提領37 萬 元（參與【│
│  │      │        │              │附表四】編號8號 之詐騙事│
│  │      │        │              │實）。                  │
└─┴───┴────┴───────┴────────────┘
 【 附表三】：
┌──┬───┬─────┬────┬───────┬───┬───┬───────────┐
│編號│戶名  │出售帳戶予│金融機構│帳號          │被害人│匯入  │    備        註      │
│    │      │他人之時間│        │              │      │金額  │                      │
│    │      │          │        │              │      │      │                      │
├──┼───┼─────┼────┼───────┼───┼───┼───────────┤
│ 01 │王俊傑│99年12月27│合作金庫│0000000000000 │鄭淑芳│60萬元│由譯文編號156 查知車│
│    │      │日前某日  │商業銀行│              ├───┴───┤  手頭黃健瑋向「阿哲」│
│    │      │          │永和分行│              │匯款時間：    │  通報左揭帳戶為可用帳│
│    │      │          │        │              │99年12月27日  │  戶。                │
│    │      │          │        │              │              │由譯文編號498 確認左│
│    │      │          │        │              │              │  揭帳戶係由簿子手陳嘉│
│    │      │          │        │              │              │  儒提供給簿子頭湯智超│
│    │      │          │        │              │              │  。                  │
├──┼───┼─────┼────┼───────┼───┬───┼───────────┤
│ 02 │吳思駿│99年12月31│玉山商業│0000000000000 │林秋中│22萬元│由譯文編號405 、496 │
│    │      │日前某日  │銀行北天│              ├───┴───┤  查知車手頭黃健瑋向「│
│    │      │          │母分行  │              │匯款時間：    │  阿哲」通報左揭帳戶為│
│    │      │          │        │              │99年12月31日  │  可用帳戶。          │
│    │      │          │        │              │              │由譯文編號518 確認左│
│    │      │          │        │              │              │  揭帳戶係由簿子手簡靖│
│    │      │          │        │              │              │  哲提供給簿子頭湯智超│
│    │      │          │        │              │              │  。                  │
├──┼───┤          ├────┼───────┼───┬───┼───────────┤
│ 03 │吳思駿│          │新光商業│0000000000000 │無    │無    │由譯文編號340 、496 │
│    │      │          │銀行北投│              │      │      │  查知車手頭黃健瑋向「│
│    │      │          │復興崗分│              │      │      │  阿哲」通報左揭帳戶為│
│    │      │          │行      │              │      │      │  可用帳戶。          │
│    │      │          │        │              │      │      │由譯文編號518 確認左│
│    │      │          │        │              │      │      │  揭帳戶係由簿子手簡靖│
│    │      │          │        │              │      │      │  哲提供給簿子頭湯智超│
│    │      │          │        │              │      │      │  。                  │
│    │      │          │        │              │      │      │左揭帳戶尚未通報警示│
│    │      │          │        │              │      │      │  帳戶，僅列「衍生管制│
│    │      │          │        │              │      │      │  帳戶」，帳戶停止交易│
│    │      │          │        │              │      │      │  。                  │
├──┼───┼─────┼────┼───────┼───┼───┼───────────┤
│ 04 │何憲清│99年12月27│中國信託│000000000000  │楊清惠│26萬元│由譯文編號148 查知車手│
│    │      │日前某日  │商業銀行│              ├───┴───┤頭黃健瑋向「阿哲」通報│
│    │      │          │蘆洲分行│              │匯款時間：    │左揭帳戶為可用帳戶。  │
│    │      │          │        │              │99年12月27日  │                      │
├──┼───┤          ├────┼───────┼───┬───┼───────────┤
│ 05 │何憲清│          │臺中商業│000000000000  │盧彩雲│4 萬7 │以何憲清名下帳戶與被害│
│    │      │          │        │              │      │千元  │人通報資料交叉比對後查│
│    │      │          │        │              │      │      │得左揭帳戶。          │
│    │      │          │銀行三重│              ├───┴───┤                      │
│    │      │          │分行    │              │匯款時間：    │                      │
│    │      │          │        │              │99年12月23日  │                      │
│    │      │          │        │              │              │                      │
│    │      │          │        │              ├───┬───┤                      │
│    │      │          │        │              │鄭淑芳│10萬元│                      │
│    │      │          │        │              ├───┴───┤                      │
│    │      │          │        │              │匯款時間：    │                      │
│    │      │          │        │              │99年12月27日  │                      │
├──┼───┤          ├────┼───────┼───┬───┼───────────┤
│ 06 │何憲清│          │臺北富邦│000000000000  │鄭淑芳│10萬元│以何憲清名下帳戶與被害│
│    │      │          │商業銀行│              ├───┴───┤人通報資料交叉比對後查│
│    │      │          │正義分行│              │匯款時間：    │得左揭帳戶。          │
│    │      │          │        │              │99年12月27日  │                      │
├──┼───┼─────┼────┼───────┼───┬───┼───────────┤
│ 07 │李杰洋│99年12月23│華南商業│000000000000  │黃清  │46萬元│(一)由譯文編號173 查知車│
│    │      │日        │銀行永和│              ├───┴───┤  手頭黃健瑋向「阿哲」│
│    │      │          │分行    │              │匯款時間：    │  通報左揭帳戶為可用帳│
│    │      │          │        │              │99年12月27日  │  戶。                │
│    │      │          │        │              │              │(二)范櫂枰告訴李杰洋可以│
│    │      │          │        │              │              │  辦帳戶賣給王俊傑，李│
│    │      │          │        │              │              │  杰洋即與范櫂枰於99年│
│    │      │          │        │              │              │  12月22日共同前往華南│
│    │      │          │        │              │              │  銀行永和分行開戶，再│
│    │      │          │        │              │              │  由范櫂枰轉交王俊傑。│
├──┼───┼─────┼────┼───────┼───┬───┼───────────┤
│ 08 │李漢哲│99年12月29│華南商業│000000000000  │高俊│44萬元│由譯文編號477 、496 查│
│    │      │日前某日  │銀行蘆洲│              ├───┴───┤知車手頭黃健瑋向「阿哲│
│    │      │          │分行    │              │匯款時間：    │」通報左揭帳戶為可用帳│
│    │      │          │        │              │99年12月29日  │戶。                  │
├──┼───┼─────┼────┼───────┼───┬───┼───────────┤
│ 09 │潘鴻齡│99年12月31│華南商業│000000000000  │謝璧霞│37萬元│由譯文編號1059查知車手│
│    │      │日前某日  │銀行雙和│              ├───┴───┤頭黃健瑋與車手黃健益就│
│    │      │          │分行    │              │匯款時間：    │左揭帳戶進行「試車」。│
│    │      │          │        │              │100年1月3日   │                      │
├──┼───┤          ├────┼───────┼───┬───┼───────────┤
│ 10 │潘鴻齡│          │聯邦商業│000000000000  │孫鏗碩│24萬4 │由譯文編號1114查知車手│
│    │      │          │銀行中和│              │      │千元  │頭黃健瑋與簿子頭湯智超│
│    │      │          │分行    │              ├───┴───┤之女友張綾芝討論左揭帳│
│    │      │          │        │              │匯款時間：    │戶之「試車」          │
│    │      │          │        │              │99年12月31日  │結果。                │
└──┴───┴─────┴────┴───────┴───────┴───────────┘
 【附表四】
┌──┬────┬────┬───┬───────────────┬────────────┬────────┐
│編號│犯罪時間│ 匯款地 │被害人│           詐欺手法           │ 人頭帳戶帳號及匯入金額 │行為人（共同正犯│
│    │        │        │      │                              │                        │或幫助犯）      │
├──┼────┼────┼───┼───────────────┼────────────┼────────┤
│ １ │99年12月│高雄市  │盧彩雲│詐騙集團成員假冒檢察官身分向盧│行庫：臺中商業銀行      │一共同正犯：湯智│
│    │23日上午│        │      │彩雲施用詐術，盧彩雲不疑有他而│      三重分行          │  超、黃健瑋。  │
│    │9時30分 │        │      │陷於錯誤，依照指示匯款4萬7千元│戶名：何憲清            │二幫助犯：何憲清│
│    │許      │        │      │至指定帳戶（於100 年1 月5 日報│帳號：053-000000000000  │  。            │
│    │        │        │      │案）。                        │金額：4萬7千元          │                │
│    │        │        │      │                              │（註：此帳戶係經被害人報│                │
│    │        │        │      │                              │案資料反查而來。）      │                │
│    ├────┴────┴───┴───────────────┼────────────┤                │
│    │相關證據                                                  │證據出處                │                │
│    ├─────────────────────────────┼────────────┤                │
│    │1、內政部警政署反詐騙諮詢專線紀錄表：被害人盧彩雲。       │1、見99他703證據列表卷(二)│                │
│    │2、臺中商業銀行三重分行提供之何憲清帳戶開戶資料及交易明細 │   第25頁。             │                │
│    │   表。                                                   │2、見99他703證據列表卷(二)│                │
│    │                                                          │   第26-28頁。          │                │
├──┼────┬────┬───┬───────────────┼────────────┼────────┤
│ ２ │99年12月│桃園縣  │鄭淑芳│詐騙集團成員首先假冒中華電信服│行庫：合作金庫永和分行  │一共同正犯：湯智│
│    │27日上午│中壢市  │      │務人員，通知鄭淑芳行動電話欠費│戶名：王俊傑            │  超、黃健瑋、陳│
│    │9時45分 │        │      │4萬餘元，鄭淑芳表示未曾辦理該 │帳號：006-0000000000000 │  嘉儒、黃健益。│
│    │許      │        │      │行動電話，詐騙集團成員即向鄭淑│金額：60萬元            │二幫助犯：何憲清│
│    │        │        │      │芬佯稱其個人資料疑遭冒用而涉嫌├────────────┤  。            │
│    │        │        │      │詐欺、洗錢案件，即將電話轉接刑│行庫：臺中商業銀行      │                │
│    │        │        │      │事局後報告臺北地檢署檢察官偵辦│      三重分行          │                │
│    │        │        │      │。鄭淑芳不疑有他而陷於錯誤，依│戶名：何憲清            │                │
│    │        │        │      │照自稱臺北地檢署林主任之男子指│帳號：053-000000000000  │                │
│    │        │        │      │示，提領其帳戶內存款，並匯款至│金額：10萬元            │                │
│    │        │        │      │指定帳戶監管。                │（註：此帳戶係經被害人報│                │
│    │        │        │      │                              │案資料反查而來。）      │                │
│    │        │        │      │                              ├────────────┤                │
│    │        │        │      │                              │行庫：臺北富邦商業銀行  │                │
│    │        │        │      │                              │      正義分行          │                │
│    │        │        │      │                              │戶名：何憲清            │                │
│    │        │        │      │                              │帳號：012-000000000000  │                │
│    │        │        │      │                              │金額：10萬元            │                │
│    │        │        │      │                              │（註：此帳戶係經被害人報│                │
│    │        │        │      │                              │案資料反查而來。）      │                │
│    ├────┴────┴───┴───────────────┼────────────┤                │
│    │相關證據                                                  │證據出處                │                │
│    ├─────────────────────────────┼────────────┤                │
│    │1、依通聯內容，「阿哲」指示車手頭黃健瑋指派黃健益確認合作 │1、通聯譯文編號157 ，見 │                │
│    │   金庫永和分行、王俊傑帳戶有否60萬入帳，並要求臨櫃領出45 │   99他703 證據列表譯文 │                │
│    │   萬元。                                                 │   總表卷第10頁反面；通 │                │
│    │2、被告黃健瑋筆錄：                                       │   聯譯文編號203 ，見99 │                │
│    │ 被告黃健瑋100年1月19日之警詢筆錄。                     │   他703 證據列表譯文總 │                │
│    │ 被告黃健瑋100 年1 月19日於檢察官面前以證人身分具結之證 │   表卷第14頁；通聯譯文 │                │
│    │    述筆錄。                                              │   編號204 ，見99他703  │                │
│    │ 被告黃健瑋100年2月25日之警詢筆錄。                     │   證據列表譯文總表卷第 │                │
│    │3、被告黃健益筆錄：                                       │   14頁。               │                │
│    │ 被告黃健益100年1月19日之警詢筆錄。                     │2、見100 偵621 號卷(二) │                │
│    │ 被告黃健益100 年1 月19日於檢察官面前以證人身分具結之證 │     第1-10頁。         │                │
│    │   述筆錄                                                 │   見100 偵621 號卷(二) │                │
│    │4、內政部警政署反詐騙諮詢專線紀錄表：被害人鄭淑芳。       │     第146-151 頁。     │                │
│    │5、合作金庫商業銀行永和分行提供之王俊傑帳戶開戶資料及交易 │   見100 偵621 號卷(二) │                │
│    │   明細表。                                               │     第153-157 頁。     │                │
│    │6、臺中商業銀行三重分行提供之何憲清帳戶開戶資料及交易明細 │3、見100 偵621 號卷(二) │                │
│    │   表。                                                   │     第168-174 頁。     │                │
│    │7、臺北富邦商業銀行提供之何憲清帳戶開戶資料及交易明細表。 │   見100 偵621 號卷(二) │                │
│    │                                                          │     第224 頁至第228 頁 │                │
│    │                                                          │     。                 │                │
│    │                                                          │4、見99他703 證據列表卷 │                │
│    │                                                          │   (二)第5 頁。           │                │
│    │                                                          │5、見99他703 證據列表卷 │                │
│    │                                                          │   (二)第6-11頁。         │                │
│    │                                                          │6、見99他703 證據列表卷 │                │
│    │                                                          │   (二)第26-28 頁。       │                │
│    │                                                          │7、見99他703 證據列表卷 │                │
│    │                                                          │   (二)第30-31 頁。       │                │
├──┼────┬────┬───┬───────────────┼────────────┼────────┤
│ ３ │99年12月│高雄市  │楊清惠│詐騙集團成員首先假冒中華電信服│行庫：中國信託商業銀行  │一共同正犯：湯智│
│    │27日上午│        │      │務人員，通知楊清惠行動電話欠費│      蘆洲分行          │  超、黃健瑋、黃│
│    │9時2分許│        │      │4萬餘元，楊清惠表示未曾辦理該 │戶名：何憲清            │  健益。        │
│    │        │        │      │行動電話，詐騙集團成員即向楊清│帳號：822-000000000000  │二幫助犯：何憲清│
│    │        │        │      │惠佯稱其個人資料疑遭冒用而涉嫌│金額：26萬元            │  。            │
│    │        │        │      │詐欺、洗錢案件，即將電話轉接刑│                        │                │
│    │        │        │      │事局後報告臺北地檢署檢察官偵辦│                        │                │
│    │        │        │      │。楊清惠不疑有他而陷於錯誤，依│                        │                │
│    │        │        │      │照自稱臺北地檢署林主任之男子指│                        │                │
│    │        │        │      │示，將其帳戶內存款全部提領，並│                        │                │
│    │        │        │      │匯款至指定帳戶監管。          │                        │                │
│    ├────┴────┴───┴───────────────┼────────────┤                │
│    │相關證據                                                  │證據出處                │                │
│    ├─────────────────────────────┼────────────┤                │
│    │1、依通聯內容，「阿哲」指示車手頭黃健瑋指派黃健益確認中國 │1、通聯譯文編號148 ，見 │                │
│    │   信託商業銀行蘆洲分行、何憲清帳戶有否26萬入帳，並要求臨 │   99他第703 證據列表譯 │                │
│    │   櫃領出22萬元。                                         │   文總表卷第10頁；通聯 │                │
│    │2、被告黃健瑋筆錄：                                       │   譯文編號159 ，見99他 │                │
│    │ 被告黃健瑋100年1月19日之第一次警詢筆錄。               │   第703 證據列表譯文總 │                │
│    │ 被告黃健瑋100 年1 月19日於檢察官面前以證人身分具結之證 │   表卷第10頁反面；通聯 │                │
│    │    述筆錄。                                              │   譯文編號165 至169 ， │                │
│    │ 被告黃健瑋100年2月25日之警詢筆錄。                     │   見99他字703 證據列表 │                │
│    │3、被告黃健益筆錄：                                       │   譯文總表卷第11頁；通 │                │
│    │ 被告黃健益100年1月19日之警詢筆錄。                     │   聯譯文編號170 至172  │                │
│    │ 被告黃健益100 年1 月19日於檢察官面前以證人身分具結之證 │   ，見99他703 證據列表 │                │
│    │   述筆錄。                                               │   譯文總表卷第11頁反面 │                │
│    │4、中國信託商業銀行提供之何憲清帳戶開戶資料及對帳單。     │   。                   │                │
│    │5、內政部警政署反詐騙諮詢專線紀錄表：被害人楊清惠。       │2、見100 偵621 號卷(二) │                │
│    │                                                          │     第1-10頁。         │                │
│    │                                                          │   見100 偵621 號卷(二) │                │
│    │                                                          │     第146-151 頁。     │                │
│    │                                                          │   見100 偵621 號卷(二) │                │
│    │                                                          │     第153-157 頁。     │                │
│    │                                                          │3、見100 偵621 號卷(二) │                │
│    │                                                          │     第168-174 頁。     │                │
│    │                                                          │   見100 偵621 號卷(二) │                │
│    │                                                          │     第224 頁至第228 頁 │                │
│    │                                                          │     。                 │                │
│    │                                                          │4、見99他703 證據列表卷 │                │
│    │                                                          │   (二)第21-24 頁。       │                │
│    │                                                          │5、見99他703 證據列表卷 │                │
│    │                                                          │   (二)第20頁。           │                │
├──┼────┬────┬───┬───────────────┼────────────┼────────┤
│ ４ │99年12月│桃園市  │黃清  │詐騙集團成員首先假冒中華電信服│行庫：華南商業銀行      │一共同正犯：湯智│
│    │27日上午│        │      │務人員，通知黃清行動電話欠費未│      永和分行          │  超、黃健瑋。  │
│    │9時30分 │        │      │繳，黃清表示未曾辦理該行動電話│戶名：李杰洋            │二幫助犯：李杰洋│
│    │許      │        │      │，詐騙集團成員即向黃清佯稱其個│帳號：008-000000000000  │  。            │
│    │        │        │      │人資料疑遭冒用而涉嫌詐欺、洗錢│金額：46萬元            │                │
│    │        │        │      │案件，即將電話轉接臺北刑事局吳│                        │                │
│    │        │        │      │明輝警官。黃清不疑有他而陷於錯│                        │                │
│    │        │        │      │誤，依照自稱吳警官之男子指示，│                        │                │
│    │        │        │      │將其帳戶內存款全部提領，並匯款│                        │                │
│    │        │        │      │至指定帳戶監管。              │                        │                │
│    ├────┴────┴───┴───────────────┼────────────┤                │
│    │相關證據                                                  │證據出處                │                │
│    ├─────────────────────────────┼────────────┤                │
│    │1、依通聯內容，黃健瑋於99年12月28日向「阿哲」通報華南商業 │1、通聯譯文編號174 ，見 │                │
│    │   銀行永和分行，李杰洋帳戶可正常使用。                   │   99他703 證據列表譯文 │                │
│    │2、依通聯內容，「阿哲」指示黃健瑋款項來源為黃清。         │   總表卷第11頁反面。   │                │
│    │3、華南商業銀行提供之李杰洋帳戶開戶資料及對帳單。         │2、通聯譯文編號216 ，見 │                │
│    │4、內政部警政署反詐騙諮詢專線紀錄表：被害人黃清。         │   99他703 證據列表譯文 │                │
│    │                                                          │   總表卷第14頁反面。   │                │
│    │                                                          │3、99他703證據列表卷(二)  │                │
│    │                                                          │   第64-69頁。          │                │
│    │                                                          │4、99他703證據列表卷(二)  │                │
│    │                                                          │   第63頁。             │                │
├──┼────┬────┬───┬───────────────┼────────────┼────────┤
│ ５ │99年12月│高雄市  │高俊│詐騙集團成員首先假冒中華電信服│行庫：華南商業銀行      │一共同正犯：湯智│
│    │29日上午│        │      │務人員，通知高俊行動電話欠費│      蘆洲分行          │  超、張綾芝、黃│
│    │11時許  │        │      │未繳，高俊表示未曾辦理該行動│戶名：李漢哲            │  健瑋、施閔中。│
│    │        │        │      │電話，詐騙集團成員即向高俊佯│帳號：000-000000000000  │二幫助犯：李漢哲│
│    │        │        │      │稱其個人資料疑遭冒用而涉嫌詐欺│金額：44萬元            │  。（曾經判決確│
│    │        │        │      │、洗錢案件，即將電話轉接臺北刑│                        │  定另不起訴處分│
│    │        │        │      │事局吳明輝警官。高俊不疑有他│                        │  ）            │
│    │        │        │      │而陷於錯誤，依照自稱吳警官之男│                        │                │
│    │        │        │      │子指示，將其帳戶內存款提領44萬│                        │                │
│    │        │        │      │後，匯款至指定帳戶由金管會林宏│                        │                │
│    │        │        │      │明主任管收該筆款項。          │                        │                │
│    ├────┴────┴───┴───────────────┼────────────┤                │
│    │相關證據                                                  │證據出處                │                │
│    ├─────────────────────────────┼────────────┤                │
│    │1、依通聯內容，黃健瑋於99年12月29日向「阿哲」通報華南商業 │1、通聯譯文編號478 ，見 │                │
│    │   銀行蘆洲分行，李漢哲帳戶可正常使用。                   │   99他703 證據列表譯文 │                │
│    │2、依通聯內容，黃健瑋於99年12月29日指揮施閔中至華南銀行臨 │   總表卷第33頁反面；通 │                │
│    │   櫃提領39萬元。                                         │   聯譯文編號497 ，見99 │                │
│    │3、被告黃健瑋筆錄：                                       │   他703 證據列表譯文總 │                │
│    │ 被告黃健瑋100年1月19日之警詢筆錄。                     │   表卷第35頁。         │                │
│    │ 被告黃健瑋100 年1 月19日於檢察官面前以證人身分具結之證 │2、通聯譯文編號491 至492│                │
│    │    述筆錄。                                              │   ，見99他第703 證據列 │                │
│    │4、被告施閔中筆錄：                                       │   表譯文總表卷第34頁反 │                │
│    │ 被告施閔中100年1月19日之警詢筆錄。                     │   面；通聯譯文編號503  │                │
│    │ 被告施閔中100 年1 月19日於檢察官面前以證人身分具結之證 │   、504 ，見99他703 證 │                │
│    │    述筆錄                                                │   據列表譯文總表卷第35 │                │
│    │ 被告施閔中100 年5 月9 日於檢察事務官面前之供述筆錄     │   頁反面。             │                │
│    │5、被害人高俊之內政部警政署反詐騙諮詢專線紀錄表、筆錄、 │3、見100 偵621 號卷(二) │                │
│    │   匯款單、報案三聯單、受理詐騙帳戶通報警示簡便格式表。   │     第1-10頁。         │                │
│    │6、華南商業銀行存摺類存款取款憑條影本1張。                │   見100 偵621 號卷(二) │                │
│    │7、華南銀行板新分行櫃監視畫面照片2張。                  │     第146-151 頁。     │                │
│    │8、內政部警政署刑事警察局鑑定書1份。                      │4、見100 偵621 號卷(二) │                │
│    │                                                          │     第233-237 頁       │                │
│    │                                                          │   見100 偵621 號卷(二) │                │
│    │                                                          │     第285-287 頁       │                │
│    │                                                          │   見100 偵621 號卷(五) │                │
│    │                                                          │     第143-146 頁       │                │
│    │                                                          │5、見99他703證據列表卷(一)│                │
│    │                                                          │   第148-155頁。        │                │
│    │                                                          │6、見99他703 號證據列表 │                │
│    │                                                          │   卷(一)第38頁。         │                │
│    │                                                          │7、見99他703 號證據列表 │                │
│    │                                                          │   卷(一)第7頁。          │                │
│    │                                                          │8、見99他第703 號證據列 │                │
│    │                                                          │   表卷(一)第27-31 頁。   │                │
├──┼────┬────┬───┬───────────────┼────────────┼────────┤
│ ６ │99年12月│臺南縣  │林秋中│詐騙集團成員假冒電信公司人員，│行庫：玉山銀行          │一共同正犯：湯智│
│    │31日不詳│仁德鄉  │      │佯稱林秋中未繳交電信費用，致被│      北天母分行        │  超、黃健瑋、張│
│    │時間    │        │      │害人林秋中陷於錯誤，依指示匯款│戶名：吳思駿            │  綾芝、簡靖哲。│
│    │        │        │      │。                            │帳號：808-0000000000000 │二幫助犯：吳思駿│
│    │        │        │      │                              │金額：22萬元            │  。            │
│    │        │        │      │                              │（22萬元遭凍結在帳戶內）│                │
│    ├────┴────┴───┴───────────────┼────────────┤                │
│    │相關證據                                                  │證據出處                │                │
│    ├─────────────────────────────┼────────────┤                │
│    │1、依通聯內容，黃健瑋於99年12月28日向「阿哲」通報玉山銀行 │1、通聯譯文編號406 ，見 │                │
│    │   北天母分行、吳思駿帳戶可正常使用。                     │   99他703 證據列表譯文 │                │
│    │2、依通聯內容，黃健瑋與湯智超、張綾芝於99年12月31日討論22 │   總表卷第28頁反面。   │                │
│    │   萬被凍結在帳戶內。                                     │2、通聯譯文編號1114，見 │                │
│    │3、玉山銀行北天母分行提供之吳思駿帳戶開戶資料及交易明細表 │   99他703 證據列表譯文 │                │
│    │   。                                                     │   總表卷第71頁。       │                │
│    │4、內政部警政署反詐騙諮詢專線紀錄表：被害人林秋中。       │3、99他703證據列表卷(二)  │                │
│    │                                                          │   第48-62頁。          │                │
│    │                                                          │4、99他703證據列表卷(二)  │                │
│    │                                                          │   第47頁。             │                │
├──┼────┬────┬───┬───────────────┼────────────┼────────┤
│ ７ │99年12月│新竹市  │孫鏗碩│詐騙集團成員首先假冒中華電信服│行庫：聯邦商業銀行      │一共同正犯：湯智│
│    │31日下午│        │      │務人員，通知孫鏗碩行動電話欠費│      中和分行          │  超、黃健瑋、張│
│    │1時20分 │        │      │4萬餘元未繳，孫鏗碩表示未曾辦 │戶名：潘鴻齡            │  綾芝、黃健益。│
│    │許      │        │      │理該行動電話，詐騙集團成員即向│帳號：803-000000000000  │二幫助犯：潘鴻齡│
│    │        │        │      │孫鏗碩佯稱其個人資料疑遭冒用而│金額：24萬4,000元       │  。            │
│    │        │        │      │涉嫌詐欺、洗錢案件，即將電話轉│                        │                │
│    │        │        │      │接臺北市刑警大隊郭永富警官後報│                        │                │
│    │        │        │      │告新竹地檢署檢察官偵辦。孫鏗碩│                        │                │
│    │        │        │      │不疑有他而陷於錯誤，依照指示在│                        │                │
│    │        │        │      │帳戶提領款項後，匯款至指定帳戶│                        │                │
│    │        │        │      │監管。                        │                        │                │
│    ├────┴────┴───┴───────────────┼────────────┤                │
│    │相關證據                                                  │證據出處                │                │
│    ├─────────────────────────────┼────────────┤                │
│    │1、依通聯內容，黃健瑋、黃健益於99年12月31日上午在測試潘鴻 │1、通聯譯文編號963 ，見 │                │
│    │   齡名下之帳戶功能。                                     │   99他703 證據列表譯文 │                │
│    │2、聯邦銀行提供之潘鴻齡帳戶開戶資料及交易明細。           │   總表卷第62頁反面；通 │                │
│    │3、內政部警政署反詐騙諮詢專線紀錄表：被害人孫鏗碩。       │   聯譯文編號1059，99他 │                │
│    │                                                          │   703 證據列表譯文總表 │                │
│    │                                                          │   卷第67頁反面。       │                │
│    │                                                          │2、見99他703證據列表卷(三)│                │
│    │                                                          │   第202-206頁。        │                │
│    │                                                          │3、見99他703證據列表卷(三)│                │
│    │                                                          │   第201頁。            │                │
├──┼────┬────┬───┬───────────────┼────────────┼────────┤
│ ８ │100年1月│高雄市  │謝璧霞│詐騙集團成員首先假冒中華電信服│行庫：華南商業銀行      │一共同正犯：湯智│
│    │3日下午4│        │      │務人員，通知謝璧霞行動電話欠費│      雙和分行          │  超、黃健瑋、黃│
│    │時30分許│        │      │未繳，謝璧霞表示未曾辦理該行動│戶名：潘鴻齡            │  健益、洪偉凡。│
│    │        │        │      │電話，詐騙集團成員即向謝璧霞佯│帳號：008-000000000000  │二幫助犯：潘鴻齡│
│    │        │        │      │稱其個人資料疑遭冒用而涉嫌詐欺│金額：37萬元            │  。            │
│    │        │        │      │、洗錢案件，即將電話轉接三重分│                        │                │
│    │        │        │      │局吳伯仁警官後報告高雄地檢署潘│                        │                │
│    │        │        │      │洪齡檢察官偵辦。謝璧霞不疑有他│                        │                │
│    │        │        │      │而陷於錯誤，依照指示將其帳戶內│                        │                │
│    │        │        │      │存款提領37萬後，匯款至指定帳戶│                        │                │
│    │        │        │      │由金管會林宏明主任管收該筆款項│                        │                │
│    │        │        │      │。                            │                        │                │
│    ├────┴────┴───┴───────────────┼────────────┤                │
│    │相關證據                                                  │證據出處                │                │
│    ├─────────────────────────────┼────────────┤                │
│    │1、依通聯內容，黃健瑋、黃健益於99年12月31日就潘鴻齡名下之 │1、通聯譯文編號963 ，見 │                │
│    │   帳戶進行測試。                                         │   99他703 證據列表譯文 │                │
│    │2、被告黃健瑋筆錄：                                       │   總表卷第62頁反面；通 │                │
│    │ 被告黃健瑋100年1月19日之警詢筆錄。                     │   聯譯文編號1059，見99 │                │
│    │ 被告黃健瑋100 年1 月19日於檢察官面前以證人身分具結之證 │   他703 證據列表譯文總 │                │
│    │    述筆錄。                                              │   表卷第67頁反面；通聯 │                │
│    │ 被告黃健瑋100年5月11日於檢察事務官面前之供述筆錄。     │   譯文編號1402，見99他 │                │
│    │3、被告洪偉凡筆錄：                                       │   第703 證據列表譯文總 │                │
│    │ 被告洪偉凡100 年1 月19日之警詢筆錄。                   │   表卷第88頁；通聯譯文 │                │
│    │ 被告洪偉凡100 年1 月19日於檢察官面前以證人身分具結之證 │   編號1496，見99他第70 │                │
│    │    述筆錄。                                              │   3 證據列表譯文總表卷 │                │
│    │4、華南銀行新莊分行臨櫃領款之監視錄影畫面（翻拍照片2 張） │   第95頁反面；通聯譯文 │                │
│    │   。                                                     │   編號1571，見99他第70 │                │
│    │5、華南商業銀行存摺類存款取款憑條影本1張。                │   3證據列表譯文總表卷  │                │
│    │6、內政部警政署刑事警察局鑑定書1份。                      │   第100 頁反面。       │                │
│    │7、華南商業銀行雙和分行提供之潘鴻齡帳戶開戶資料及交易明細 │2、見100 偵621 號卷(二) │                │
│    │   資料。                                                 │     第1-10頁。         │                │
│    │8、內政部警政署反詐騙諮詢專線紀錄表：被害人謝璧霞。       │   見100 偵621 號卷(二) │                │
│    │                                                          │     第146-151 頁。     │                │
│    │                                                          │   見100 偵621 號卷(五) │                │
│    │                                                          │     第189-191 頁。     │                │
│    │                                                          │3、見100 偵621 號卷(二) │                │
│    │                                                          │     第293-296 頁。     │                │
│    │                                                          │   見100 偵621 號卷(二) │                │
│    │                                                          │     第301-302 頁。     │                │
│    │                                                          │4、見99他703 證據列表卷 │                │
│    │                                                          │   (一)第11頁。           │                │
│    │                                                          │5、見99他703 證據列表卷 │                │
│    │                                                          │   (一)第40頁。           │                │
│    │                                                          │6、見99他703 證據列表卷 │                │
│    │                                                          │   (一)第32-35 頁。       │                │
│    │                                                          │7、見99他703證據列表卷(三)│                │
│    │                                                          │   第194-200頁。        │                │
│    │                                                          │8、見99他703證據列表卷(三)│                │
│    │                                                          │   第191頁。            │                │
├──┼────┬────┬───┬───────────────┼────────────┼────────┤
│ 9  │100 年1 │新北市板│不知何│湯智偉吸收黃煒智擔任車手，交付│行庫：萬泰銀行板橋分行  │一共同正犯：湯智│
│    │月6 日不│橋區    │人    │黃煒智門號0000-000000 號行動話│戶名：蔡依展            │  超、黃煒智。  │
│    │詳時間  │        │      │，供黃煒智與阿哲連繫之用。黃煒│帳號：000000000000      │                │
│    │        │        │      │智依阿哲電話簡訊指示，於100 年│金額：26萬1千元         │                │
│    │        │        │      │1 月6 日前往萬泰商業銀行板橋分│                        │                │
│    │        │        │      │行，將261,000 元存入不知情之蔡│                        │                │
│    │        │        │      │依展在萬泰商業銀行000000000000│                        │                │
│    │        │        │      │號帳戶。                      │                        │                │
│    ├────┴────┴───┴───────────────┼────────────┤                │
│    │相關證據                                                  │證據出處                │                │
│    ├─────────────────────────────┼────────────┤                │
│    │1、依通聯內容，黃煒智於100 年1 月6 日依「阿哲」指示在某不 │1、通聯譯文編號1627，見 │                │
│    │   詳帳戶提領被害人遭詐騙匯入之贓款30萬元，同日再取贓款之 │   99他703 證據列表譯文 │                │
│    │   26萬1千元存入阿哲指之蔡依展帳戶。                      │   總表卷第104 頁反面； │                │
│    │2、被告湯智超：                                           │   通聯譯文編號1726，見 │                │
│    │ 被告湯智超100年1月19日之警詢筆錄。                     │   99他703 證據列表譯文 │                │
│    │ 被告湯智超100年3月15日於檢察官面前之供述筆錄。         │   總表卷第110 頁反面； │                │
│    │ 被告湯智超100年3月22日之警詢筆錄。                     │   通聯譯文編號1729，見 │                │
│    │3、被告黃煒智：                                           │   99他703 證據列表譯文 │                │
│    │ 被告黃煒智100年1月19日之警詢筆錄。                     │   總表卷第110頁反面。  │                │
│    │ 被告黃煒智100年1月19日於檢察官面前之供述筆錄。         │2、見100 偵621 號卷(三) │                │
│    │4、萬泰商業銀行存憑條影本1張。                            │     第2-11頁。         │                │
│    │                                                          │   見100 偵621 號卷(三) │                │
│    │                                                          │     第64-69頁。        │                │
│    │                                                          │   見100 偵621 號卷(三) │                │
│    │                                                          │     第73-77頁。        │                │
│    │                                                          │3、見100 偵621 號卷(一) │                │
│    │                                                          │     第1-6頁。          │                │
│    │                                                          │   見100 偵621 號卷(一) │                │
│    │                                                          │     第23-25頁。        │                │
│    │                                                          │4、見99他703 證據列表卷 │                │
│    │                                                          │   (一)第41頁。           │                │
└──┴─────────────────────────────┴────────────┴────────┘
【附表五】
┌──┬───────────┬────┬────┬───────────────┐
│編號│扣案物                │數量    │所有人  │備           註               │
├──┼───────────┼────┼────┼───────────────┤
│ 01 │三星廠牌行動電話（內搭│1支     │湯智超  │供犯罪聯絡所用之物            │
│    │配門號0000-000000號SIM│        │        │                              │
│    │卡1張）               │        │        │                              │
├──┼───────────┼────┼────┤                              │
│ 02 │三星廠牌行動電話（內搭│1支     │湯智超  │                              │
│    │配門號0000-000000號SIM│        │        │                              │
│    │卡1張）               │        │        │                              │
├──┼───────────┼────┼────┼───────────────┤
│ 03 │渣打銀行存摺          │1本     │湯智超  │將犯罪所得存入此存摺帳戶內    │
│    │戶名：湯智超          │        │        │                              │
├──┼───────────┼────┼────┼───────────────┤
│ 04 │LT廠牌行動電話（內搭配│1支     │簡靖哲  │供犯罪聯絡所用之物            │
│    │門號0000-000000號SIM卡│        │        │                              │
│    │1張）                 │        │        │                              │
├──┼───────────┼────┼────┼───────────────┤
│ 05 │MOTO廠牌行動電話（內不│1支     │黃健瑋  │供犯罪聯絡所用之物            │
│    │含SIM卡）             │        │        │                              │
├──┼───────────┼────┼────┤                              │
│ 06 │NOKIA 廠牌行動電話（內│1支     │黃健瑋  │                              │
│    │搭配門號0000-000000 號│        │        │                              │
│    │SIM卡1張）            │        │        │                              │
├──┼───────────┼────┼────┤                              │
│ 07 │LG手機(內不含SIM卡)   │1支     │黃健瑋  │                              │
│    │序號:000000000000000  │        │        │                              │
├──┼───────────┼────┼────┼───────────────┤
│ 08 │NOKIA 廠牌（內搭配他人│1支     │黃健益  │供犯罪聯絡所用之物            │
│    │所有之門號0000-000000 │        │        │                              │
│    │號SIM卡1 張)          │        │        │                              │
│    │序號:000000000000000  │        │        │                              │
├──┼───────────┼────┼────┼───────────────┤
│ 09 │三星廠牌行動電話（內搭│1支     │黃煒智  │供犯罪聯絡所用之物            │
│    │配門號0000-000000號SIM│        │        │                              │
│    │卡1 張）              │        │        │                              │
└──┴───────────┴────┴────┴───────────────┘
【附表六】
┌──┬──────────┬────┬────┬───────────────┐
│編號│扣案物              │數量    │持有人  │備             註             │
├──┼──────────┼────┼────┼───────────────┤
│ 01 │現金（新臺幣）      │4萬元   │湯智超  │                              │
├──┼──────────┼────┼────┤                              │
│ 02 │iphone4手機         │1支     │湯智超  │                              │
│    │序號:000000000000000│        │        │                              │
│    │0000-000000         │        │        │                              │
├──┼──────────┼────┼────┤                              │
│ 03 │郵局存簿及金融卡    │1份     │湯智超  │                              │
│    │戶名：盧憬誠        │        │        │                              │
│    │局號：0000000       │        │        │                              │
│    │帳號：0000000       │        │        │                              │
├──┼──────────┼────┼────┤                              │
│ 04 │台灣企銀存簿        │1本     │湯智超  │                              │
│    │戶名：盧憬誠        │        │        │                              │
│    │帳號：00000000000   │        │        │                              │
├──┼──────────┼────┼────┤                              │
│ 05 │合作金庫存簿及金融卡│1份     │湯智超  │                              │
│    │戶名：盧憬誠        │        │        │                              │
│    │帳號：0000000000000 │        │        │                              │
├──┼──────────┼────┼────┤                              │
│ 06 │聯邦銀行存簿        │1本     │湯智超  │                              │
│    │戶名：蕭新諺        │        │        │                              │
│    │帳號：000000000000  │        │        │                              │
├──┼──────────┼────┼────┤                              │
│ 07 │郵局存簿            │1本     │湯智超  │                              │
│    │戶名：湯智超        │        │        │                              │
│    │局號：0000000       │        │        │                              │
│    │帳號：0000000       │        │        │                              │
├──┼──────────┼────┼────┤                              │
│ 08 │華南銀行存簿        │1本     │湯智超  │                              │
│    │戶名：湯智超        │        │        │                              │
│    │帳號：00000000000-0 │        │        │                              │
├──┼──────────┼────┼────┤                              │
│ 09 │威寶電信帳單        │12張    │湯智超  │                              │
│    │申請人：湯智超      │        │        │                              │
│    │電話：0000-000000   │        │        │                              │
├──┼──────────┼────┼────┤                              │
│ 10 │威寶電信帳單        │12張    │湯智超  │                              │
│    │申請人：湯智超      │        │        │                              │
│    │電話：0000-000000   │        │        │                              │
├──┼──────────┼────┼────┤                              │
│ 11 │遠傳電信帳單        │4張     │湯智超  │                              │
│    │申請人：湯智超      │        │        │                              │
│    │電話：0000-000000   │        │        │                              │
├──┼──────────┼────┼────┤                              │
│ 12 │台灣大哥大帳單      │11張    │湯智超  │                              │
│    │申請人：湯智超      │        │        │                              │
│    │電話：0000-000000   │        │        │                              │
├──┼──────────┼────┼────┤                              │
│ 13 │盧憬誠印章          │1個     │湯智超  │                              │
├──┼──────────┼────┼────┤                              │
│ 14 │盧憬誠（圓型）印章  │1個     │湯智超  │                              │
├──┼──────────┼────┼────┤                              │
│ 15 │蕭新諺印章          │1個     │湯智超  │                              │
├──┼──────────┼────┼────┤                              │
│ 16 │湯智超印章          │1個     │湯智超  │                              │
├──┼──────────┼────┼────┤                              │
│ 17 │遠傳易付卡申請單    │1張     │湯智超  │                              │
│    │申請人：蘇得銘      │        │        │                              │
│    │電話：0000-000000   │        │        │                              │
├──┼──────────┼────┼────┤                              │
│ 18 │遠傳易付卡申請單    │1張     │湯智超  │                              │
│    │申請人：柯曾興      │        │        │                              │
│    │電話：0000-000000   │        │        │                              │
├──┼──────────┼────┼────┤                              │
│ 19 │現金保管條：        │2張     │湯智超  │                              │
│    │楊思恬（含本票1張） │        │        │                              │
│    │王鐙寬              │        │        │                              │
├──┼──────────┼────┼────┤                              │
│ 20 │王鐙寬證件影本      │1張     │湯智超  │                              │
├──┼──────────┼────┼────┼───────────────┤
│ 21 │iphone4手機         │1支     │張綾芝  │                              │
│    │序號:000000000000000│        │        │                              │
│    │0000-000000         │        │        │                              │
├──┼──────────┼────┼────┤                              │
│ 22 │三星手機（序號歸零）│1支     │張綾芝  │                              │
│    │0000-000000         │        │        │                              │
├──┼──────────┼────┼────┤                              │
│ 23 │Sony Ericsson手機   │1支     │張綾芝  │                              │
│    │序號0000000000000000│        │        │                              │
│    │內無sim卡           │        │        │                              │
├──┼──────────┼────┼────┤                              │
│ 24 │台新銀行存簿        │1支     │張綾芝  │                              │
│    │戶名：張綾芝        │        │        │                              │
│    │帳號：00000000000000│        │        │                              │
├──┼──────────┼────┼────┤                              │
│ 25 │遠傳電信帳單        │6張     │張綾芝  │                              │
│    │申請人：張綾芝      │        │        │                              │
│    │電話：0000-000000   │        │        │                              │
├──┼──────────┼────┼────┤                              │
│ 26 │遠傳電信帳單        │3張     │張綾芝  │                              │
│    │申請人：張綾芝      │        │        │                              │
│    │電話：0000-000000   │        │        │                              │
├──┼──────────┼────┼────┤                              │
│ 27 │張綾芝印章          │1顆     │張綾芝  │                              │
├──┼──────────┼────┼────┼───────────────┤
│ 28 │DETEL手機(無sim卡)  │1支     │黃健瑋  │                              │
│    │序號:000000000000000│        │        │                              │
├──┼──────────┼────┼────┤                              │
│ 29 │HYUNDAI手機(無sim卡)│1支     │黃健瑋  │                              │
│    │序號:000000000000000│        │        │                              │
├──┼──────────┼────┼────┤                              │
│ 30 │ALCATEL手機(無sim卡)│1支     │黃健瑋  │                              │
├──┼──────────┼────┼────┤                              │
│ 31 │Sony Ericsson手機   │1支     │黃健瑋  │                              │
│    │無sim卡             │        │        │                              │
│    │序號:000000000000000│        │        │                              │
├──┼──────────┼────┼────┤                              │
│ 32 │G-PLUS手機(無sim卡) │1支     │黃健瑋  │                              │
│    │序號:000000000000000│        │        │                              │
│    │     000000000000000│        │        │                              │
├──┼──────────┼────┼────┤                              │
│ 33 │隨身碟              │1個     │黃健瑋  │                              │
├──┼──────────┼────┼────┤                              │
│ 34 │張維育萬泰商銀存摺  │1本     │黃健瑋  │                              │
├──┼──────────┼────┼────┤                              │
│ 35 │郵局存摺含印章      │1份     │黃健瑋  │                              │
│    │戶名：黃健瑋        │        │        │                              │
├──┼──────────┼────┼────┤                              │
│ 36 │彰化銀行存款含印章  │1份     │黃健瑋  │                              │
│    │戶名:黃健瑋         │        │        │                              │
├──┼──────────┼────┼────┤                              │
│ 37 │筆記本              │1本     │黃健瑋  │                              │
├──┼──────────┼────┼────┤                              │
│ 38 │現金（新臺幣）      │10,500元│黃健瑋  │                              │
├──┼──────────┼────┼────┼───────────────┤
│ 39 │現金（新臺幣）      │3萬元   │黃健瑋  │詐騙被害人鄭淑芳之犯罪所得    │
├──┼──────────┼────┼────┼───────────────┤
│ 40 │K他命               │1包     │黃健瑋  │                              │
│    │（已移送裁罰機關－新│        │        │                              │
│    │北市警察局辦理）    │        │        │                              │
├──┼──────────┼────┼────┤                              │
│ 41 │手機                │1支     │黃健瑋  │                              │
│    │序號:000000000000000│        │        │                              │
├──┼──────────┼────┼────┤                              │
│ 42 │筆記本              │1本     │黃健瑋  │                              │
├──┼──────────┼────┼────┼───────────────┤
│ 43 │LG黑色手機          │1支     │黃健益  │                              │
│    │序號:000000000000000│        │        │                              │
│    │門號：0000-000000   │        │        │                              │
├──┼──────────┼────┼────┤                              │
│ 44 │筆記本              │2本     │黃健益  │                              │
├──┼──────────┼────┼────┤                              │
│ 45 │中國信託銀行存摺    │1本     │黃健益  │                              │
│    │戶名：黃健益        │        │        │                              │
├──┼──────────┼────┼────┤                              │
│ 46 │聯邦銀行存摺        │1本     │黃健益  │                              │
│    │戶名：黃健益        │        │        │                              │
├──┼──────────┼────┼────┤                              │
│ 47 │中國信託銀行存摺    │1本     │黃健益  │                              │
│    │戶名：融叡貿易有限公│        │        │                              │
│    │司                  │        │        │                              │
├──┼──────────┼────┼────┤                              │
│ 48 │中國信託存款單      │8張     │黃健益  │                              │
│    │黃健益              │        │        │                              │
├──┼──────────┼────┼────┤                              │
│ 49 │中國信託存款單      │2張     │黃健益  │                              │
│    │99年12月27日        │        │        │                              │
│    │何憲清              │        │        │                              │
├──┼──────────┼────┼────┤                              │
│ 50 │公司大小章          │7枚     │黃健益  │                              │
├──┼──────────┼────┼────┼───────────────┤
│ 51 │兆豐國際商業銀行信義│1份     │黃煒智  │                              │
│    │分行存摺及提款卡    │        │        │                              │
│    │戶名：林文揚        │        │        │                              │
│    │帳號：00000000000   │        │        │                              │
├──┼──────────┼────┼────┤                              │
│ 52 │郵局存摺及提款卡    │1份     │黃煒智  │                              │
│    │戶名：陳俊維        │        │        │                              │
│    │帳號：0000000       │        │        │                              │
├──┼──────────┼────┼────┤                              │
│ 53 │合作金庫存摺及提款卡│1份     │黃煒智  │                              │
│    │戶名：林文揚        │        │        │                              │
│    │帳號：0000000000000 │        │        │                              │
├──┼──────────┼────┼────┤                              │
│ 54 │合作金庫存摺及提款卡│1份     │黃煒智  │                              │
│    │戶名：陳俊維        │        │        │                              │
│    │帳號：0000000000000 │        │        │                              │
├──┼──────────┼────┼────┤                              │
│ 55 │國泰世華銀行存摺及提│1份     │黃煒智  │                              │
│    │款卡                │        │        │                              │
│    │戶名：陳俊維        │        │        │                              │
│    │帳號：000000000000  │        │        │                              │
├──┼──────────┼────┼────┤                              │
│ 56 │玉山銀行永和分行存摺│1本     │黃煒智  │                              │
│    │戶名：周啟揚        │        │        │                              │
│    │帳號：00000000000000│        │        │                              │
├──┼──────────┼────┼────┤                              │
│ 57 │玉山銀行提款卡      │1張     │黃煒智  │                              │
│    │卡號：00-000000000  │        │        │                              │
├──┼──────────┼────┼────┤                              │
│ 58 │周啟揚印章          │1枚     │黃煒智  │                              │
├──┼──────────┼────┼────┤                              │
│ 59 │郵局存摺及提款卡    │1份     │黃煒智  │                              │
│    │戶名：戴克威        │        │        │                              │
│    │局號：0000000       │        │        │                              │
│    │帳號：0000000       │        │        │                              │
├──┼──────────┼────┼────┤                              │
│ 60 │戴克威印章          │1枚     │黃煒智  │                              │
├──┼──────────┼────┼────┤                              │
│ 61 │臺北富邦銀行存摺及提│1份     │黃煒智  │                              │
│    │款卡                │        │        │                              │
│    │戶名：林文揚        │        │        │                              │
│    │帳號：000000000000  │        │        │                              │
├──┼──────────┼────┼────┤                              │
│ 62 │永豐銀行存摺及提款卡│1份     │黃煒智  │                              │
│    │戶名：蕭新諺        │        │        │                              │
│    │帳號：00000000000000│        │        │                              │
├──┼──────────┼────┼────┤                              │
│ 63 │蕭新諺印章          │2枚     │黃煒智  │                              │
├──┼──────────┼────┼────┤                              │
│ 64 │華南商業銀行存款單  │1張     │黃煒智  │                              │
│    │戶名：三叔公食品有限│        │        │                              │
│    │      公司          │        │        │                              │
│    │帳號：000000000000  │        │        │                              │
├──┼──────────┼────┼────┤                              │
│ 65 │第一商業銀行存款單  │1張     │黃煒智  │                              │
│    │戶名：呂鄭素霞      │        │        │                              │
│    │帳號：00000000000   │        │        │                              │
├──┼──────────┼────┼────┤                              │
│ 66 │彰化銀行存款單      │2張     │黃煒智  │                              │
│    │戶名：呂鄭素霞      │        │        │                              │
│    │帳號：313010        │        │        │                              │
│    │1.存款金額:32,000元 │        │        │                              │
│    │2.存款金額:186,800元│        │        │                              │
├──┼──────────┼────┼────┤                              │
│ 67 │國泰世華銀行存款單  │1張     │黃煒智  │                              │
│    │戶名：謝東曉        │        │        │                              │
│    │帳號：000000000000  │        │        │                              │
├──┼──────────┼────┼────┤                              │
│ 68 │台新銀行存款單      │1張     │黃煒智  │                              │
│    │戶名：古政峰        │        │        │                              │
│    │帳號：00000000000000│        │        │                              │
├──┼──────────┼────┼────┤                              │
│ 69 │存簿提款卡一覽表    │1張     │黃煒智  │                              │
├──┼──────────┼────┼────┤                              │
│ 70 │便條紙              │2張     │黃煒智  │                              │
│    │記載：蕭新諺        │        │        │                              │
│    │      0000-000000   │        │        │                              │
│    │      0000-000000   │        │        │                              │
├──┼──────────┼────┼────┤                              │
│ 71 │記事簿              │1本     │黃煒智  │                              │
├──┼──────────┼────┼────┤                              │
│ 72 │Vodafone黑色手機    │1支     │黃煒智  │                              │
│    │序號:000000000000000│        │        │                              │
│    │內含sim卡:0000000000│        │        │                              │
├──┼──────────┼────┼────┤                              │
│ 74 │戴克威身分證影本    │1張     │黃煒智  │                              │
├──┼──────────┼────┼────┤                              │
│ 75 │人頭帳戶記事本      │1本     │黃煒智  │                              │
├──┼──────────┼────┼────┤                              │
│ 76 │電腦主機            │1台     │黃煒智  │                              │
├──┼──────────┼────┼────┤                              │
│ 77 │現金（新臺幣）      │1萬元   │黃煒智  │                              │
└──┴──────────┴────┴────┴───────────────┘